臺灣高等法院刑事判決　　　　　　　　99年度上訴字第3603號
上　訴　人　臺灣桃園地方法院檢察署檢察官
上　訴　人
即　被　告　游鎮陽
選任辯護人　鄧敏雄律師
　　　　　　李金澤律師
上　訴　人
即　被　告　陸仲銘
選任辯護人　楊志航律師（法律扶助律師）
被　　　告　羅少澧原名：羅守.
指定辯護人　張金盛律師（義務律師）
上列上訴人因被告等違反毒品危害防制條例等案件，不服臺灣桃
園地方法院98年度訴字第1336號，中華民國99年3月23日第一審
判決（起訴案號：臺灣桃園地方法院檢察署98年度偵字第23586
號），提起上訴，本院判決如下：
    主  文
原判決關於游鎮陽、陸仲銘罪刑宣告部分，均撤銷。
游鎮陽販賣第一級毒品，處有期徒刑玖年陸月，未扣案之販賣第
一級毒品所得財物新臺幣壹萬參仟元沒收，如全部或一部不能沒
收時，以其財產抵償之；又販賣第一級毒品，處有期徒刑捌年拾
月，未扣案之販賣第一級毒品所得財物新臺幣參仟元沒收，如全
部或一部不能沒收時，以其財產抵償之；又共同明知為禁藥而轉
讓，處有期徒刑拾壹月。應執行有期徒刑拾貳年，販賣第一級毒
品所得財物新臺幣壹萬陸仟元均沒收，如全部或一部不能沒收時
，以其財產抵償之。
陸仲銘販賣第二級毒品，處有期徒刑柒年貳月，扣案之如附表編
號一所示之第二級毒品沒收銷燬之，扣案之如附表編號二所示之
物沒收，未扣案之販賣第二級毒品所得財物新臺幣壹仟元沒收，
如全部或一部不能沒收時，以其財產抵償之。
其他上訴駁回。
    事  實
一、游鎮陽（綽號：豆子）明知毒品海洛因、甲基安非他命各屬
    毒品危害防制條例所定之第一級毒品、第二級毒品，甲基安
    非他命同時亦係藥事法所規定之禁藥（下各簡稱：海洛因、
    甲基安非他命），不得持有、販賣、轉讓，猶基於販賣海洛
    因、轉讓甲基安非他命之犯意，分別為下列犯行：
(一)、游鎮陽意圖營利，基於販賣海洛因之犯意，於民國98年6月
    22日14時32分許，以其持用之門號0000000000號手機與沈江
    青持用之門號0000000000號手機聯繫後，於當日20時35分許
    之前某時點，在桃園縣中壢市○○○街126號1樓沈江青之住
    處，由游鎮陽以新臺幣（下同）1萬3千元之價格，販賣交付
    海洛因1.8公克予沈江青以牟利。
(二)、98年8月5日20時39分許，羅少澧（原名：羅守志，綽號：殺
    豬）以其持用之門號0000000000號手機與游鎮陽持用之門號
    0000000000號手機聯繫表示欲向游鎮陽購買海洛因，游鎮陽
    又意圖營利，另基於販賣海洛因之犯意，於同日20時39分許
    至21時29分許之間某時點，在國道一號高速公路林口交流道
    第二出口與羅少澧見面，游鎮陽以3千元之價格，販賣海洛
    因1包（約重0.2公克）予羅少澧以牟利。
(三)、98年10月間某日，游鎮陽、羅少澧明知甲基安非他命係屬禁
    藥，竟共同基於轉讓甲基安非他命之犯意聯絡，在桃園縣桃
    園市○○路801號長榮高爾夫練習場旁陸仲銘所經營之洗車
    場內，同時轉讓甲基安非他命予在場之陸仲銘、郭定宏施用
    。
二、陸仲銘明知甲基安非他命係毒品危害防制條例所定之第二級
    毒品，不得持有、販賣，竟意圖營利，基於販賣甲基安非他
    命之犯意，於98年10月27日前2、3日內（即24、25日）某時
    點，在其所經營之上開洗車場內，以1千元之價格，販賣甲
    基安非他命1包（約重0.2公克）予江明輝以牟利。
三、嗣於98年10月27日22時30分許，經警持法官簽發之搜索票，
    在上開洗車場內進行搜索，查獲游鎮陽、羅少澧、陸仲銘、
    江明輝等人，並在陸仲銘身上查獲與其售予江明輝之甲基安
    非他命係同時取得持有而剩餘之甲基安非他命1包（原淨重1
    .0140公克、驗餘淨重1.0138公克）。
四、案經臺北縣政府警察局移送臺灣桃園地方法院檢察署檢察官
    偵查起訴。
    理  由
甲、有罪判決部分：
壹、相關證據證據能力之說明：
一、對於沈江青使用之門號0000000000號、被告游鎮陽使用之門
    號0000000000號所實施之監聽，係按照臺灣桃園地方法院法
    官依據通訊保障及監察法第5條第1項第1款規定，核發准予
    監聽之該院98年聲監字第387號、98年度聲監字第514號通訊
    監察書而為之（見98年度聲監字第679號卷＜下簡稱：聲監
    卷＞第8頁背面至9頁正面：門號0000000000號：98年6月6日
    13時至同年7月5日13時，98年度偵字第23586號卷＜下簡稱
    ：起訴偵查卷＞一第97至98頁：門號0000000000號：98年7
    月17日10時至同年8月15日10時），則司法警察機關本案對
    該等門號之監聽係屬合法。按通訊監察之監聽譯文，為依據
    監聽錄音結果予以翻譯製作而成，屬文書證據之一種，於當
    事人或訴訟關係人對其真實性無爭執時，並依書證調查之規
    定，於審判期日踐行調查程序，提示譯文供當事人辨認、表
    示意見並為辯論者，非不得採為證據。亦即警察機關對犯罪
    嫌疑人依法監聽電話所製作之監察紀錄譯文，乃該監聽電話
    錄音之派生證據，倘係公務員依法定程序而取得，被告及訴
    訟關係人就其真實性復無爭執，法院並曾依刑事訴訟法第16
    5條第1項規定，踐行證據調查之法定程序，向被告宣讀或告
    以要旨，自得採為認定被告有罪之基礎，而有證據能力（最
    高法院100年度臺上字第563號判決意旨參照）。查：對於警
    察機關提供予檢察官據而起訴本案之上揭門號通訊監察譯文
    之證據能力及譯文內容，被告游鎮陽及其辯護人於本院審理
    期間皆表示不爭執，同意作為證據，本院審判程序復有依刑
    事訴訟第165條規定對該等譯文進行調查證據程序（見本院
    卷第83頁正背面、86頁、88頁正面、253頁、255頁以下），
    該等通訊監察譯文，自有證據能力（若採監聽譯文亦屬傳聞
    證據之見解，該等譯文，依刑事訴訟法第159條之5第1項、
    第2項之規定，亦有證據能力）。
二、按被告以外之人於偵查中向檢察官所為之陳述，除顯有不可
    信之情況者外，得為證據，刑事訴訟法第159條之1第2項定
    有明文。查：證人沈江青、羅少澧（對被告游鎮陽部分）、
    陸仲銘、江明輝於檢察官偵查庭訊時以證人身分具結所為證
    述，被告游鎮陽、陸仲銘及其等辯護人於本院準備及審判程
    序皆未爭執其證據能力（見本院卷第83頁正背面、86頁、88
    頁正面、253頁背面以下），未主張有何具體符合刑事訴訟
    法第159條之1第2項所定之顯不可信情況之例外條件存在，
    則證人沈江青、羅少澧、陸仲銘、江明輝於檢察官偵查庭訊
    時以證人身分所為之證述，自有證據能力。又按共同被告於
    偵查中受訊問時，該共同被告就關於其他共同被告部分之陳
    述，不論其係以被告身分，抑或經轉換為證人經具結所為之
    陳述，於符合刑事訴訟法第159條之1第2項傳聞例外之規定
    ，均有證據能力（最高法院96年度臺上字第5673號、97年度
    臺上字第1373號、97年度臺上字第4370號判決意旨參照）。
    且刑事訴訟法第159條之1第2項所定得為證據之被告以外之
    人於偵查中向檢察官所為之陳述，包括共同被告非以證人身
    分於偵查中向檢察官所為之陳述，係有關被告以外之人於檢
    察官偵查中所為之陳述如何得為證據之規定。故於審判中，
    如共同被告在調查被告本人之案件時，已依刑事訴訟法第
    287 條之2規定，轉換為證人調查訊問，而具結陳述，經賦
    予被告對該共同被告所為之陳述為詰問之機會者，該以共同
    被告身分所為之陳述，法院得與其以證人身分所為之陳述，
    綜合該被告以外之人全部供述證據，斟酌案內其他調查之證
    據資料，本於經驗法則及論理法則，予以取捨，作證據價值
    之判斷，非謂於被告本人案件中，僅能採取共同被告以證人
    身分所為之陳述作為判斷之依據，該非以證人身分之共同被
    告所為之陳述，即為無證據能力之證據，而應予排除不用（
    最高法院97年度臺上第6678號判決意旨參照）。同理，共同
    被告於偵查期間法官羈押庭訊及案件起訴繫屬法院後於準備
    程序及審判程序，各以被告身分向法官所為之陳述，無依法
    應具結未具結之問題，依刑事訴訟法第159條之1第1項之規
    定，亦得為證據。查：共同被告羅少澧、陸仲銘各於偵查期
    間以被告身分向檢察官所為之陳述，以及其等於偵查期間法
    官羈押庭訊及於案件起訴後各以被告身分所為之陳述，亦未
    見被告游鎮陽及其辯護人主張有何具體符合刑事訴訟法第15
    9條之1第2項所定之顯不可信情況之例外條件存在，則共同
    被告羅少澧、陸仲銘於檢察官偵訊、偵查期間法官羈押庭訊
    、法院審理期間，各以被告身分所為之陳述，對被告游鎮陽
    犯罪事實之證明，亦有證據能力。
三、復按被告以外之人於檢察事務官、司法警察官或司法警察調
    查所為之陳述，與審判中不符時，其先前之陳述具有較可信
    之特別情況，且為證明犯罪事實存否所必要者，得為證據，
    刑事訴訟法第159條之2定有明文。所謂「為證明犯罪事實存
    否所必要」之要件，係指被告以外之人此項於審判外之陳述
    ，係用以證明犯罪事實存否所不可缺少之證據，但並非以其
    為認定犯罪事實之「唯一」證據為必要；亦即排除該項證據
    ，其犯罪事實即不能得到完全、充分之證明者，該證據即為
    證明犯罪事實存否所「必要」之證據；至於除此證據之外，
    尚有其他證據與之相互佐證、補強時，不得即謂此項證據非
    「證明犯罪事實存否所必要」之證據。又所謂「具有較可信
    之特別情況」（即學理上所稱之「特信性」），包括：證人
    於本案是否具有利害關係，是否採用一問一答方式詢問，以
    及證人於犯罪發生後不久，其對犯罪之狀況記憶猶新，比在
    時間上相隔較久之審判庭所為之證述為可靠，或在檢察事務
    官、司法警察官或司法警察調查中所為之陳述，比法庭上之
    證述更有條理、清楚，更符合客觀情況等；又所謂較可信之
    特別情況，具有相對性及比較性，係就警詢筆錄與審判筆錄
    製作時之外部環境及情況進行比較，以決定何者較具有可信
    用性，惟因純粹以供述時之外部情況為具體判斷，於實際上
    有其困難，故亦得參照證人陳述內容本身作為判斷外部情況
    之參考資料（參見石井一正著，日本實用刑事證據法＜中譯
    本＞，第129、130、133頁；土本武司著，日本刑事訴訟法
    要義＜中譯本＞，第362頁）。是被告以外之人於檢察事務
    官、司法警察官或司法警察調查中所為之陳述，如與其於審
    判中之陳述不符時，經比較結果，其先前之陳述，相對「具
    有較可信之特別情況」，且為證明犯罪事實存否所「必要」
    者，基於實體發現真實之訴訟目的，亦例外地賦與證據能力
    。而上開「特信性」及「必要性」要件之存否，係屬於對訴
    訟法事實之證明，以自由證明為已足。查：證人沈江青於警
    詢之證述，屬被告游鎮陽以外之人於審判外所為之陳述，且
    與證人沈江青於審判中之陳述並不一致。而對證人沈江青於
    98年8月20日警詢中所述之內容為客觀觀察，就其向綽號「
    豆子」之被告游鎮陽或其他如綽號之「阿法」、「小邱」、
    「小傑」、「老大」、「迪迪」之人購買海洛因之大約時間
    、地點、金額、乃至於自己及對方使用之門號、「小傑」部
    分係叫綽號「小軒」、「小蝶」之人送海洛因等細節，皆陳
    述明確（見起訴偵查卷一第58至59頁），嗣於98年11月19日
    檢察官偵訊時，經檢察官告以偽證之責後，證人沈江青就被
    告游鎮陽部分，復為相類之證述，並於檢察官提示上開警詢
    筆錄後，證稱：「是，如警詢筆錄所載，我是在98年6月23
    日向游購買海洛因」等語（見起訴偵查卷二第43至44頁）；
    證人沈江青於原審作證時亦承認其於警詢中確有為如警詢筆
    錄記載之陳述，相關毒品數量、金額等項目亦確實是其本人
    陳述等語（見98年度訴字第1336號卷＜下簡稱：原審卷＞第
    161頁背面、162頁背面），證人沈江青於原審雖又稱：當次
    是向綽號「小傑」之人購買海洛因，我請游鎮陽過去拿云云
    ，但此亦可見證人沈江青在警詢中所為有關被告游鎮陽之證
    述，係其自然之陳述，並無警員提示或引導特定人選之情形
    。是證人沈江青於警詢中所為之陳述，不僅係出於自由意思
    ，且係未受任何外力壓迫、干擾之自然陳述。相對於此，證
    人沈江青於原審雖改稱：當次是向綽號「小傑」之人購買海
    洛因，我請游鎮陽過去拿海洛因云云，但證人沈江青於原審
    99年3月9日期日作證時，就其本人曾使用之門號0000000000
    號，已證稱：時間很久，不確定，好像是這支云云；且先稱
    ：「我就只有記得一次，（向游鎮陽）買的毒品應該是安非
    他命，金額是1萬3千元，至於日期，因為時間太久了，我忘
    記了」云云，在閱過相關筆錄後，又改為如上所述之「我請
    游鎮陽過去拿（海洛因）」之證述（見原審卷第161頁背面
    以下），其於原審同次庭訊中，前後證述已非一致。而就沈
    江青於98年6月23日14時48分許與被告游鎮陽間之通聯對話
    ：「沈江青：恩，對了，我朋友那有一張電話卡不能用，他
    拿來退給我。被告游鎮陽：對對你沒有拿給我，那我今天再
    補過去給你」對話中之「補過去」之意（見聲監卷第28頁背
    面倒數第1格），以及其請被告游鎮陽向「小傑」取貨之交
    易金額，證人沈江青於原審係證稱：「是指電話卡……他要
    去他朋友那邊看一下」，後面我就跟游鎮陽講電話卡的事情
    ，因為游鎮陽給我的電話卡沒有用，游鎮陽就說要補一張電
    話卡給我……23日這次，是我請游鎮陽幫我去找『小傑』，
    因為游鎮陽有車子，我跟游鎮陽說，請他去看毒品海洛因，
    如果品質可以的話，就請游鎮陽幫我拿回來，因為我事先有
    跟『小傑』通過電話、談過價錢。……是我直接與『小傑』
    聯絡……因為游鎮陽有欠我錢，所以我就給游鎮陽1萬3千元
    ，因為該次拿的海洛因的價額不只1萬3千元，而且還有扣掉
    電話卡的錢，所以確實的價格我不記得」云云（見原審卷第
    160頁背面、161頁正面、162頁背面）。則證人沈江青就其
    所云：委由被告游鎮陽向「小傑」之人拿取海洛因之價格究
    竟為多少（即加上所稱之扣掉電話卡之金額），語焉不詳。
    再者，對該23日之通聯，證人沈江青於偵查中已具結證稱：
    98年6月23日之通聯是游鎮陽賣電話卡給「小傑」，但電話
    卡壞了，「小傑」要退貨等語（見起訴偵查卷二第44頁），
    核與卷附98年6月22日至23日沈江青所使用之門號000000000
    0號通訊監察譯文顯示：22日20時35分許，「小傑」有打電
    話予沈江青，稱：「兄弟昨天拿的那個卡其中有一支不行」
    ，沈江青回稱：「你拿給我，我跟他講」，23日14時48分許
    ，被告游鎮陽打電話予沈江青，在二人交談後段部分，沈江
    青稱：「恩對了，我朋友那有一張電話卡不能用，他拿來退
    給我。」被告游鎮陽乃為上述「補過去」之回答（見聲監卷
    第28頁背面倒數第3格及倒數第1格）相符。顯見：證人沈江
    青於偵查中所述：是游鎮陽賣電話卡給「小傑」，但電話卡
    壞了，「小傑」要退貨等語，方屬事實，且「小傑」本人當
    時尚須透過沈江青始能向被告游鎮陽購得電話卡及換電話卡
    。而由上揭通話內容亦可見：在98年6月22日20時35分許至2
    3日14時48分許之間，「小傑」顯然已與沈江青見面，甚且
    其二人見面或聯絡，顯較被告游鎮陽與「小傑」間，容易許
    多。依此情形，沈江青自無再委由被告游鎮陽向「小傑」取
    拿海洛因之可能。另被告游鎮陽要補給沈江青之電話卡亦顯
    係「小傑」者，而非沈江青本人之物，亦無游鎮陽欠沈江青
    電話卡錢之理。證人沈江青於原審作證時所述，不僅於同一
    次庭期中，有前後歧異之陳述，且所述更與卷附通訊監察譯
    文顯示之客觀情況不符，其原因為何？以證人沈江青於原審
    證述時之外部環境及情況觀之，有相當高之蓋然性，係因其
    與被告游鎮陽同庭應訊，考量與被告游鎮陽相識情誼，故為
    有利於被告游鎮陽之證言，惟由於所為證言並非親身體驗，
    以致有前後矛盾以及與通訊監察譯文不符之情形。以證人沈
    江青於法院作證時有為虛偽證述傾向之供述態度，與其於警
    詢中所為對人、事、物皆有清楚交待且出於自由意思之自然
    證述，兩相比較，據以客觀判斷證人沈江青於警詢及審判中
    各為證述時之外部情況及環境，證人沈江青於原審所為變異
    前詞之證述部分，其信用性顯然極低，應認其於警詢中證述
    具有較可信用之特別情況，復係檢察官為證明被告犯罪事實
    所必要，依刑事訴訟法第159條之2之規定，證人沈江青於警
    詢中所為之證言，應認具有證據能力。另因被告游鎮陽及其
    辯護人於本院準備程序對於原審判決引為積極證據之證人沈
    江青警詢筆錄之證據能力，均表示不爭執其證據能力，且迄
    至本院言詞辯論終結前亦未聲明異議（見本院卷第83頁正背
    面、86頁背面、88頁正面、253頁背面以下），依刑事訴訟
    法第159條之5第1項、第2項之規定，該筆錄亦有證據能力。
四、又本案於原審，皆已給予被告游鎮陽、陸仲銘（包含辯護人
    ）各詰問證人沈江青、羅少澧、陸仲銘、江明輝之機會（見
    原審卷第100頁以下、160頁以下），而完足為合法調查之證
    據，無不當剝奪被告詰問權行使之問題，則該等證人偵查中
    證言及證人沈江青警詢中證言之證據能力，均不受影響。
五、本判決所引用之搜索扣押筆錄、扣押物品目錄表、相關尿液
    、毒品之鑑定報告等供述證據，及相關物證，因被告等及其
    等辯護人於本院準備程序未予爭執，且經本院於審判程序中
    分別提示並告以要旨，踐行調查證據後，被告及辯護人均未
    於言詞辯論終結前就該等證據之證據能力聲明異議，本院審
    酌上開供述證據或物證，無信用性過低或違法取得之疑慮，
    認為適當，各依刑事訴訟法第159條之5第2項、第1項規定、
    及刑事訴訟法第158條之4規定之反面解釋，亦均有證據能力
    （卷附之相關尿液、毒品之鑑定報告，因係臺灣高等法院檢
    察署檢察長概括選任之鑑定機關所為之鑑定，仍屬受檢察官
    囑託鑑定鑑定機關依刑事訴訟法第206條所出具之鑑定報告
    ，係刑事訴訟法第159條第1項規定之「法律另有規定」，屬
    傳聞證據之例外，亦有證據能力）。
貳、認定犯罪事實所憑之證據及理由：
一、訊據被告游鎮陽對事實欄一(三)所示轉讓甲基安非他命之事實
    ，坦承不諱，又被告游鎮陽固坦承曾有分別交付海洛因予沈
    江青、羅少澧，並有分別向沈江青取得1萬3千元、向羅少澧
    取得3千元之事實，惟否認有為販賣海洛因之犯行，辯稱：
    就事實欄一(一)部分，我是與沈江青合資，由我去找綽號「小
    傑」之人拿海洛因；事實欄一(二)部分，羅少澧當時係請我幫
    他拿海洛因，他知道我要去找「小傑」拿海洛因，我拿2萬4
    千元的海洛因，羅少禮要我撥8分之1給他，即3千元的量，
    重約0.45公克，我先秤好，再拿給羅少澧，在林口交流道交
    付，我本來是要回中壢的家，我沒有賺羅少澧的錢云云。被
    告陸仲銘否認有為事實欄二所示販賣甲基安非他命犯行，辯
    稱：因江明輝每次只有1千元，江明輝便找我一起向綽號「
    阿志」的男子購買甲基安非他命，以求購得更多數量，我並
    未販賣甲基安非他命予江明輝云云。
二、經查：
(一)、事實欄一(三)所示被告游鎮陽與羅少澧共同轉讓甲基安非他命
    之犯行：
    除據被告游鎮陽於原審、本院審理時、共同被告羅少澧於偵
    查及原審審理中自白不諱外，復經證人陸仲銘於偵查及原審
    審理時證述在卷（見起訴偵查卷一第241頁、卷二第40頁，
    原審卷第107頁背面、108頁背面至109頁正面），被告游鎮
    陽有與羅少澧共同為上開轉讓甲基安非他命犯行，應堪以認
    定。
(二)、事實欄一(一)所示被告游鎮陽販賣海洛因犯行：
    (1)證人沈江青於98年8月20日警詢中證稱：「（你曾經向何
      人購買過毒品？購買何種毒品？代價及聯繫方式為何？）
      我共向6人購買過毒品，第一個是綽號『阿法』之男子，
      ……第二位是綽號『小邱』之男子，……第三位是向一位
      綽號「小傑」之男子，……他（小傑）是以他的電話0000
      000000打給我後，再由他或他的小弟綽號『小軒』之男子
      或他的女友綽號『小蝶」之女子拿來與我交易。第四位是
      向一位綽號『豆子』之男子，於98年6月23日向他購買海
      洛因1.8公克，代價1萬3千元，他是以他的電話000000000
      0號與我聯絡，再將毒品送至我家（查沈江青係住桃園縣
      中壢市○○○街126號1樓）與我交易。第五位是向一位綽
      號『老大』（指認係鄧秀清）之男子……。第六位是向一
      位綽號『迪迪』之男子購買二次。……經我當場指認犯罪
      嫌疑人紀錄表4號（該表共列6人）之男子（即被告游鎮陽
      ）即為我供述綽號『豆子』之男子無誤」等語（見起訴偵
      查卷一第56、58至60頁）。同年11月19日，檢察官偵查庭
      訊時，證人沈江青復結證稱：「（是否有向綽號『豆子』
      男子購買毒品？）是。如警詢筆錄所載，我是在98年6 月
      23日向游（鎮陽）購買海洛因。」、「（豆子真實姓名？
      關係？）豆子是游鎮陽，我們是透過朋友介紹認識的，我
      向他購買海洛因與安非他命。」、「（98年6月11日監聽
      譯文內容意義為何？）這是我跟他買毒品的通話內容。」
      、「（向游購買幾次毒品？）應該是二次。第一次買安非
      他命，第二次買海洛因。警詢所述指的是第二次。」、「
      （監聽譯文內容意義為何？提示門號0000000000在98年6
      月14日監聽譯文）這是他問我有無缺毒品，不過這次交易
      沒成功。」、「（監聽譯文內容意義為何？提示門號0000
      000000在98年6月22日14時32分許之監聽譯文）這應該是
      我請他帶毒品到我家來的內容……，該次確定有交易成功
      。」、「（監聽譯文內容意義為何？提示門號0000000000
      在98年6月23日監聽譯文）這是游賣電話卡給小傑，但電
      話卡壞了，小傑要退貨。」、「（何時開始向游買毒品？
      ）時間不太確定，不過買海洛因應是在98年6月23日上午
      或下午左右，當天是他帶毒品來我家，我直接向他購買。
      」等語（見起訴偵查卷二第43至44頁）。綜觀證人沈江青
      上揭證述，其顯指稱：其時間雖不能非常確定，惟約在98
      年6月23日左右，被告游鎮陽有至沈江青位於桃園縣中壢
      市住處，與其完成1萬3千元、1.8公克海洛因之交易。
    (2)基於以下之理由及佐證，本院認證人沈江青前揭所述並無
      實質瑕疵，且有具有相當關聯性之補強證據足以佐證證人
      沈江青所為前揭不利被告游鎮陽之陳述，係與事實相符：
      被告游鎮陽雖否認有販賣海洛因犯行，惟於警詢及偵查
        中，即已承認確有沈江青所云：沈江青約於98年6月23
        日以1萬3千元向其本人取得1.8公克海洛因之事實，而
        辯稱：是沈江青拜託我去向綽號「老大」（鄧秀清）男
        子拿的，我同樣以1萬3千元向「老大」購得1.8公克海
        洛因；因為沈江青無法過去，才會叫我過去，是因「老
        大」關係才認識沈江青云云（98年10月28日警詢筆錄、
        同年月29日偵查筆錄，見起訴偵查卷二第15、16、232
        頁），或辯稱：是我出7千元、沈江青出1萬3千元，跟
        一個綽號叫「老大」的人購買云云（見起訴偵查卷二第
        30頁）。已足見：證人沈江青於警詢及偵查中所述：其
        與被告游鎮陽間有1萬3千元、1.8公克海洛因交易之基
        本事實陳述，信而有徵，確屬實情。
      卷附之門號0000000000號通訊監察譯文內容（沈江青使
        用門號0000000000號，下簡稱：A，沈江青於警詢及偵
        審中皆指證係被告游鎮陽使用之門號0000000000、0000
        000000號，下簡稱：B），被告游鎮陽、沈江青有如下
        之通話：「98年6月11日0時3分許：B（0000000000號）
        ：女生有不錯的，你要嗎？A：強度到哪裡？B：你有興
        趣的話，因為他是整顆的。A：多少錢？B：與藥頭談話
        ，喊價錢，他說一個22，有興趣我幫你帶回去。A：你
        先帶一個回來。B：我先幫你帶一個41」等語（見聲監
        號卷第25頁第6格）；「98年6月22日14時32分許：B（0
        000000000號）：我現在過去你那邊喔。A：哪裡你知道
        嗎？B：我豆子阿。A：喔喔已經到了ㄟ順便帶過來阿。
        B：好好」（見聲監卷第28頁背面第3格）。對98年6月1
        1日之通話，證人沈江青於審理中證稱：「豆子就是游
        鎮陽。（電話中，游鎮陽說『女生有不錯的』，該『女
        生』是指何物？）『女生』就是指毒品海洛因。」、「
        （電話中，游鎮陽說『一個22』，及『我先幫你帶一個
        41』，該『22』及『41』是何意思？）『22』應該就是
        2萬2，要不然就是4號即海洛因的意思，因為『22』加
        起來就是『4』，至於『41』是指數量，就是3.75公克
        的4分之1，因為1錢就是3.75公克，也就是指4分之1錢
        。……沒有買賣成功」等語（見原審卷第160至161頁）
        。對98年6月22日14時32分許之通話，證人沈江青於偵
        查中亦已證稱：這應該是我請他帶毒品到我家來的內容
        ，該次確定有交易成功等語，復如前所述。被告游鎮陽
        始終自承：「豆子」係其本人之綽號之事實（見起訴偵
        查卷一第16、232頁），其於原審對證人沈江青就相關
        通訊監察譯文所述，復未否認沈江青所指相關通聯（00
        00000000與0000000000、0000000000與0000000000）係
        沈江青與被告游鎮陽間之通聯以及通話中之「豆子」即
        為被告游鎮之證述之真實性（見原審卷第160至164頁）
        ，共同被告羅少澧於原審亦曾供稱：游鎮陽有使用門號
        0000000000號、0000000000號等語（見原審卷第18頁正
        面），是足見被告游鎮陽與沈江青確有為上揭通話。雖
        然檢察官並未起訴被告游鎮陽於98年6月11日0時3分許
        與沈江青間之通聯，是否有構成販賣第一級毒品未遂之
        犯嫌，惟由此次通聯已見，被告游鎮陽於98年6月22日
        或23日之前，即有以行動電話向沈江青推銷、兜售海洛
        因。又由卷附之通訊監察譯文顯示：被告游鎮陽另固有
        賣電話卡，沈江青有向被告游鎮陽買8枚電話卡，其中6
        枚要轉給沈江青友人，沈江青自己要2枚（由被告游鎮
        陽於原審承認其與沈江青間有電話卡交易，見原審卷第
        163頁正面，亦可證相關通聯確係被告游鎮陽與沈江青
        之通聯），惟由「小傑」之人於98年6月22日20時35分
        許與沈江青聯絡，告知：「兄弟，『昨天』拿的那個卡
        其中有一支不行」等語，被告游鎮陽於98年6月23日14
        時48分許與沈江青聯絡時，沈江青為前引之「我朋友那
        有一張電話卡不能用，他拿來退給我」等語之告知（以
        上見聲監卷第27頁背面第8格、第9格、28頁正面第4格
        、17頁背面倒數第3格、第1格後段），顯見：有關之電
        話卡業於「小傑」之人撥打上述電話之前一日（98年6
        月21日）以前已交付完成，上述被告游鎮陽與沈江青於
        98年6月22日14時32分許通話所指要被告游鎮陽順便帶
        至沈江青處之物，顯非電話卡，復依證人沈江青於偵查
        中所述：這應該是我請他帶毒品到我家來的內容，該次
        確定有交易成功等語，上揭98年6月22日14時32分許通
        話所指之物，應即為毒品海洛因無誤。
      依上揭98年6月22日14時32分許之通訊監察譯文內容顯
        示，通話當時，被告游鎮陽正拿物前往沈江青住處欲交
        予沈江青，再參以「小傑」之人於98年6月22日20時35
        分許與沈江青聯絡後，沈江青係於98年6月23日14時48
        分許通話中，始告知被告游鎮陽退卡之事，顯示98年6
        月22日20時35分許至翌（23）日14時48分許之間，被告
        游鎮陽與沈江青應未碰面，已可證：證人沈江青於警詢
        及偵查中所述之上揭1萬3千元、1.8公克在其住處進行
        之海洛因交易，應係於98年6月22日14時32分許通話之
        後不久之事（最遲不會至22日20時35分許）。檢察官起
        訴意旨認此一1萬3千元、1.8公克在沈江青住處進行之
        海洛因交易，係於98年6月23日為之，尚有誤會。固然
        ，證人沈江青於警詢中係稱：該次交易是發生於98年6
        月23日等語，但由其於偵查中之證述：「時間不太確定
        ，不過買海洛因應是在98年6月23日上午或下午左右」
        等語，亦可見：其於警詢中係依憑自己之回憶為證述，
        其於偵查中亦未敢確定其所記憶之時日係確實無誤，此
        見證人沈江青於偵查中曾證稱：時間不太確定等語及其
        於原審證稱：「我在警察局實在記不起來是哪一天，警
        察叫我想一想是哪些日期，我是講大概是23日。……（
        游鎮陽是於何時交付海洛因給你？）就是大概在23日那
        幾天」等語（見原審卷第161頁正面），亦可明瞭。是
        證人沈江青於上揭警詢及偵查中所稱之98年6月23日，
        係依憑其於事隔近2月及近5月以後之記憶所述之大概日
        期，自難冀求其完全正確無誤。又證人沈江青於警詢所
        稱被告游鎮陽使用之門號為0000000000號，固與上揭98
        年6月11日、22日、23日通訊監察譯文顯示之被告游鎮
        陽於該等時日與沈江青聯絡所使用之門號並不相同，惟
        由卷附之門號0000000000號通訊監察譯文以及後述共同
        被告羅少澧之供述可知，綽號「豆子」之被告游鎮陽亦
        曾使用0000000000門號（見聲監卷卷第26頁背面、31頁
        背面，後述(三)(1)），且由被告游鎮陽當時有賣電話卡之
        情形觀之，其同時使用多支門號，亦屬顯而易見，自難
        強求證人沈江青於事隔近2月後之警詢中仍能確實記憶
        掌握當時交易時被告游鎮陽係使用多支門號中之何者，
        其以於警詢中尚有記憶之被告游鎮陽曾使用門號之一為
        證述，自不足為異，尚不能以證人沈江青於警詢中所述
        被告游鎮陽使用之門號，與卷附之通訊監察譯文98年6
        月22日、23日通訊監察譯文所示之被告游鎮陽當時實際
        上與沈江青聯絡所使用之門號，有形式上差異性，認其
        證述有何實質瑕疵可言。且此益證證人沈江青於警詢中
        所述，確係本於自己之記憶為陳述，而未經警方先以通
        訊監察譯文為引導，否則，證人沈江青理應會在警詢中
        依照通訊監察譯文所示之日期，陳述完全相符之門號，
        當不會有如上所述之形式上差異。
    (3)證人沈江青雖於原審作證時改稱：我不是向游鎮陽購買毒
      品，我嫌游鎮陽的海洛因品質不好，98年6月23日，我是
      向「小傑」購買海洛因，但因游鎮陽有車，我即請游鎮陽
      跑腿，幫我去向「小傑」拿回海洛因，我於警、偵訊雖有
      供述游鎮陽賣海洛因，但可能係詞不達意云云（見原審卷
      第160至163頁）。惟查：綜觀證人沈江青於警詢及偵查中
      之證述，其均明確證述：上述交易係被告游鎮陽販賣海洛
      因予其本人，有交易成功等語。證人沈江青於原審作證時
      亦承認：（警詢）筆錄有這樣記載，就表示我有這樣講，
      毒品數量（筆錄誤載為：數項）、金額確實是我講的等語
      （見原審卷第161頁背面、162頁背面）。而證人沈江青於
      警詢中在證述他人有販賣毒品犯行之同時，原否認自己有
      販毒行為，對警方所提指證其有販賣毒品行為之人之陳述
      ，一概否認（見起訴偵查卷一第61至62頁），且對其所稱
      販賣毒品予其本人之嫌疑人，共指稱有6人，其中「小傑
      」部分，更明確指出是由「小傑」本人或「小傑」之小弟
      「小軒」或「小傑」之女友「小蝶」交付毒品給其本人，
      與其另指述「豆子」即被告游鎮陽之販賣行為，亦有明確
      區分，此見前引其警詢陳述自明。是足認：證人沈江青於
      警詢時即深知販賣毒品行為之態樣及其所涉刑罰之嚴重性
      ，若販賣毒品及實際交付毒品之人有所不同，其亦會有所
      說明，顯無所謂誤解警員及檢察官之訊問內容或詞不達意
      之問題。復由卷附通訊監察譯文內容可知，「小傑」本人
      當時尚須透過沈江青方能向被告游鎮陽購得電話卡及換電
      話卡，且由通話內容亦可見，在98年6月22日20時35分許
      至23日14時48分許之間，「小傑」顯然已與沈江青見過面
      ，「小傑」與沈江青見面或聯絡，顯然較被告游鎮陽與「
      小傑」間，容易許多，亦見前述，自無可能有沈江青須再
      委由被告游鎮陽出面向「小傑」取拿海洛因之事。證人沈
      江青於原審所為被告游鎮陽係幫其跑腿以及詞不達意之說
      詞，顯非事實，已難採信。再者，就證人沈江青指稱上揭
      1萬3千元、1.8公克海洛因之交易，被告游鎮陽於警詢及
      偵查中原稱：是沈江青拜託我去向綽號「老大」（鄧秀清
      ）男子拿的云云（見前述(2)）；於原審接押訊問時則改
      稱：我是跟沈江青合資，一起去拿毒品的，那個人我叫他
      「小傑」，沈江青都叫他「老大」，沈江青出1萬3千元，
      我出7千元，總共2萬元，那時候好像是買一錢（約3點6
      公克）的海洛因，我跟「小傑」拿毒品的地點，已經忘記
      ，我是和沈江青一起去拿毒品的，然後一起施用毒品，我
      和沈江青分毒品的時候，只是大概分而已，是在「小傑」
      家附近，那邊是沈江青帶我去的，我只記得是在戶外交毒
      品，「小傑」是沈江青的朋友，所以是沈江青聯絡的，原
      本我打給我朋友，我朋友沒有接電話，沈江青就說他可以
      打給他朋友即「小傑」看看，原本是沈江青來找我，後來
      因為我朋友沒有接電話，換沈江青打電話給他朋友即「小
      傑」，所以我不知道沈江青和「小傑」講話內容云云（見
      原審卷第17頁正背面）；嗣於證人沈江青於原審為前述幫
      忙跑腿之說法後，又改稱：那次是沈江青出1萬3千元，沈
      江青要買半錢，剩下的錢我出，因為我有欠沈江青電話卡
      ，我欠沈江青錢，所以我要先墊錢，而且我有欠沈江青錢
      ，我要還錢給沈江青，我這次也要買，但我不是要買半錢
      ，我身上只有7千元，所以我是要買7千元，我的7千元加
      上沈江青的1萬3千元，這些錢無法買到1錢，沈江青出1萬
      3千元，剩下的錢我出，東西拿回來以後，因為我欠沈江
      青錢，所以沈江青再多分一點，電話是沈江情直接跟「小
      傑」講，我把我自己的數目湊好，我跟「小傑」拿毒品回
      來以後，再跟沈江青分，我跟沈江青就是要合資買1錢，
      因為1錢就是2萬元，沈江青跟「小傑」講電話要買1錢，
      沈江青拿1萬3千元給我，我只要出7千元云云（見原審卷
      第163頁正背面）。但被告游鎮陽於98年10月28日警詢中
      就其毒品來源，係供稱：其海洛因係分別向綽號「迪迪」
      、「小傑」、「老大」、「阿宗」、「小陳」等人購得，
      並指認照片，指綽號「小傑」之人為嚴智傑、綽號「老大
      」之人為鄧秀清（見起訴偵查卷一第14至15頁），證人沈
      江青於98年8月20日警詢中就其毒品來源，則為前引之證
      述（見前述(1)），是其二人皆知「小傑」與「老大」係不
      同之人且係不同之毒品來源，無混淆之可能，若確係被告
      游鎮陽單純為沈江青代拿毒品，如何會從「老大」變成「
      小傑」，甚至稱：那個人我叫他「小傑」，沈江青都叫他
      「老大」云云。而被告游鎮陽前後所述其本人當次與沈江
      青合向「老大」或「小傑」之人購買之海洛因價格、數量
      ，亦前後歧異，甚至於原審，有同次庭期前後陳述不相吻
      合之情形。尤有進者，被告游鎮陽原稱：因為沈江青無法
      過去，才會叫我過去向「老大」拿云云，於原審初訊時，
      改稱：是與沈江青一起去拿毒品云云，於證人沈江青於原
      審為前述幫忙跑腿說法後，又改稱：我跟「小傑」拿毒品
      回來以後，再跟沈江青分云云，其二人於原審彼此間配合
      更改供證之斧鑿痕跡，甚為明顯。益見：被告游鎮陽所為
      幫忙拿毒品、合資之辯解及證人沈江青嗣變異前詞，改稱
      ：被告游鎮陽是幫忙跑腿云云，要屬避重就輕、迴護之詞
      ，均不足取。
    (4)由證人沈江青於偵查中之證述及卷附之通訊監察譯文可證
      ，上揭1萬3千元、1.8公克海洛因交易，應係於98年6月22
      日14時32分許後不久之事（最遲不會至22日20時35分許）
      ，沈江青顯於翌（23）日，手上仍有足量之海洛因，則被
      告游鎮陽於23日14時48分許，撥打電話予沈江青，詢問沈
      江青：「女生（指海洛因）還有很多嗎？」，沈江青回答
      ：「有一些」，並表示：「先不用」（見聲監卷第28頁背
      面倒數第1格前段），自屬當然。而因該次通話，係被告
      游鎮陽與沈江青於完成上揭海洛因交易後翌日始為之對話
      ，被告游鎮陽自不曉得於前一日售與沈江青之海洛因是否
      因沈江青使用或轉予他人而用盡，則其為上引詢問，亦不
      足為異，自不能憑該次通訊監察譯文為有利於被告游鎮陽
      之認定。
(三)、事實欄一(二)所示被告游鎮陽販賣海洛因犯行：
    (1)始終自承綽號為「殺豬」之證人羅少澧於檢察官98年11月
      19日偵訊時結證稱：「前次我說要找妓女，其實是我與我
      朋友一起去向游（鎮陽）拿海洛因。」、「（監聽譯文內
      容意義？＜提示98年8月5日8時39分監聽譯文＞）美女指
      海洛因。」、「『81』是我要的重量，當天是我與我朋友
      要跟游（鎮陽）買海洛因，當天我們在林口交流道第二出
      口交易，一共購買3千元，重量是『81』。」、「（上開
      日期9時25分的對話內容意義為何？＜提示98年8月5日8時
      39分監聽譯文＞）我們買了後，打電話與游（鎮陽）對話
      ，告訴他覺得海洛因品質不錯。」（見起訴偵查卷二第35
      頁，其綽號部分見起訴偵查卷一第237頁、原法院98年度
      聲羈字第732號卷＜下簡稱：聲羈卷＞第13頁背面，原審
      卷第102頁正面）。嗣於原審接押訊問時，共同被告羅少
      澧以被告身分供稱：「海洛因部分，我承認是跟游鎮陽拿
      的，我記得那時候檢察官有問我八月五日的事情，檢察官
      指的『長頭髮』是什麼，我騙檢察官說，這個是我們去找
      妓女，但是其實是指海洛因，起訴書事實欄一之二所載的
      98年8月5日，我有向游鎮陽以3千元代價購買海洛因1包，
      重量約0.2公克。」、「（你方稱：你有在98年8月5日向
      游鎮陽購買海洛因，為何先前稱是要去找妓女？）因為我
      是跟游鎮陽買海洛因，游鎮陽叫我不要害他，並且叫我不
      要認，所以我才會編成這樣子，其實我是在林口交流道第
      二出口那邊跟游鎮陽購買海洛因1包3千元。」、「（游鎮
      陽所使用的行動電話門號，你是否知悉？）我記得有1支
      號碼是『477』，也就是起訴書第2頁第2行所載的『00000
      00000』，至於『0000000000』、『0000000000』這兩支
      電話游鎮陽也有使用，我確定是游鎮陽的電話，只是游鎮
      陽會一直換電話。」等語（見原審卷第14頁背面、17頁背
      面至18頁正面）。復於原審審理時，以證人身分結證稱：
      「（手機門號0000000000在98年8月5日是否是由你使用？
      ）是的。」、「98年8月5日20時39分，游鎮陽有無以0000
      000000之門號與你上開門號通話？）有。」、「（當日為
      何你跟游鎮陽有該通聯紀錄？）我找游鎮陽，麻煩他幫我
      拿一下海洛因。」、「（＜提示起訴偵查卷一第166頁98
      年8月5日20時39分監聽譯文及167頁同日21時29 分監聽譯
      文＞166頁之譯文是否是你與游鎮陽的對話紀錄？）是的
      。」、「（該對話紀錄中之『美女』係指何意？）是指海
      洛因。」、「（『8/1』是指何意？）是游鎮陽跟他朋友
      拿的海洛因的重量，至於重量是多少，我不知道，我只知
      道是1包。」、「（游鎮陽有無跟你收取代價？）那天我
      有拿給游鎮陽3千元，我跟游鎮陽在車上，游鎮陽下車幫
      我拿海洛因的時候，我有給游鎮陽3千元，之後游鎮陽上
      車的時候，有拿1包海洛因給我，重量大約多少，我不知
      道，就是一點點，拿到之後，我就回去了。」、「（你方
      稱：曾經以3千元代價，從游鎮陽處取得海洛因，請說明
      當天交易過程？）那天我記得是8月5日，我打電話給游鎮
      陽，我問游鎮陽他那邊有沒有辦法拿到海洛因，游鎮陽跟
      我說有，所以我就跟游鎮陽相約在林口交流道，到了那邊
      ，我等了約5分鐘左右，游鎮陽就來了，當時有一個朋友
      跟我一起去，游鎮陽開車來了以後，我就下車，拿3千元
      給游鎮陽，游鎮陽直接從身上拿1包海洛因給我，那時候
      我的朋友還在我的車子上，然後我和游鎮陽聊一下天，就
      各自開車離開。」（此為數段證述之綜合）、「（跟我一
      起去的朋友）是之前跟我一起上班的同事，綽號『胖子』
      ，名字是『呂品』，……我跟游鎮陽買了海洛因之後，我
      和『呂品』就在車上一起施用海洛因，我們是用抽菸的方
      式施用。」、「（你此次向游鎮陽買海洛因，怎知3千元
      可以買到多少重量的海洛因？不怕游鎮陽故意以高價賣你
      ？）因為拿的海洛因就是1包，這一次拿的就是這樣子，
      我不知道海洛因的重量多少，我跟游鎮陽只有買過一次海
      洛因而已，以前我是跟別人買海洛因，買到的量都差不多
      ，所以游鎮陽並沒有故意高價賣我海洛因。」、「（你跟
      別人買海洛因的時候，3千元可以買到多少重量？）大約
      有0.2公克。」、「（提示98年8月5日8時39分監聽譯文。
      上開日期9時25分的對話內容意義為何？）我們買了後，
      打電話與游對話告訴他覺得海洛因品質不錯。」、「（＜
      提示的第167頁譯文＞你有與游鎮陽通聯，並告知他你有
      『試』了，這『試』是什麼意思？）因為我拿到海洛因以
      後，馬上就跟我的朋友施用，當天那個朋友，就是跟我一
      起去跟游鎮陽買海洛因，我施用之後，感覺效果很好，後
      來應該是游鎮陽打電話給我，問我海洛因好不好，我就跟
      游鎮陽說我有試了，在車上就施用。」、「當天我拿3千
      元給游鎮陽買1包海洛因的價格，是游鎮陽跟我講的。」
      、「（方稱：僅有跟游鎮陽買過一次海洛因，其他都是跟
      『阿寬』買的，則跟「阿寬」買海洛因的金額及數量各為
      若干？也是3千元買1小包，重量是0.2公克。向『阿寬』
      買海洛因的時候，是否也是以『8/1』之術語與『阿寬』
      聯絡？）是的，只要講『8/1』就知道是要以3千元買1小
      包海洛因，重量則是0.2公克左右。」、「（你曾經於警
      詢中指稱監聽譯文中的『美女』是指『妓女』，並否認有
      向游鎮陽購買海洛因，但你於起訴送審、法院開庭時，指
      證確有向游鎮陽購買海洛因，並稱：游鎮陽叫你不要害他
      ，叫你不要認，所以你才會編成這個樣子，此段法院中陳
      述，是否屬實？）我在法院中講的話都是實在的。（游鎮
      陽是何時、何地叫你這樣講？）我們被抓那天，在地檢署
      的時候，游鎮陽叫我不要害他。改稱：我們在警察局製作
      筆錄之前，就已經先講好，講說「8/1」就是我們8月1日
      要去找妓女，『美女』就是指『妓女』。（既然游鎮陽叫
      你不要害他、叫你不要認，你也於警詢中否認有向游鎮陽
      購買海洛因，並製作筆錄，為何事後卻於偵查中及聲請羈
      押及起訴送審訊問時，及今日審理中，均指稱游鎮陽確實
      有販賣海洛因給你？）我覺得有這樣子的事情承認就好，
      我之前的否認，是不實在的，我的指認都是基於我的自由
      意願，並沒有受到任何強迫。」等語（見原審卷第100至1
      01、103頁正背面、104頁正背面、105頁正面）。
    (2)卷附之門號0000000000號（原審判決誤載為：0000000000
      號）監聽譯文（被告游鎮陽使用門號0000000000號，下稱
      A，被告羅少澧使用門號0000000000號，下簡稱：B）：「
      98年8月5日20時39分許：B：我殺豬的啦。A：嗯。B：你
      在哪？A：我在臺北啦。B：那個美女？A：怎樣多少？B
      ：（問旁邊的人：你要多少）8/1。A：喔好ㄚ。B：哪一
      種的嗎？A：對啦放心啦。B：謝謝。A：不會講這樣子然
      後拿別的啦。……A：我差不多在10分鐘出發啦。……A
      ：林口可以嗎。……林口交流道。B：好丫。A：好我現在
      馬上出門了喔。……。」、「98年8月5日21時29分許：A
      ：怎樣一樣的吧。B：阿。A：你有試了嗎？B：有阿我有
      試了。A：可以嗎？B：一定是比較好的阿。A：阿。B：我
      朋友說一定是你拿的當然比較好。A：喔對啦。B：那天可
      能是阿興。A：不知道這我就不知道。B：這我們不能亂說
      啦。A：這個問題不只你反應而已，其他朋友也有跟我說
      過，如果是我拿的跟我交代阿興拿的有差啦。B：我朋友
      說差一段距離。A：恩對阿。B：你的電話我留給他沒關係
      吧。A：沒關係。B：好OK」等語（見起訴偵查卷一第166
      、167頁）。核與證人羅少澧上揭證述情節相符。再佐以
      ：被告游鎮陽原完全否認有與羅少澧為此次交易，辯稱：
      那天在林口交流道第二出口，是我和羅少澧一起去買春、
      嫖妓的錢，並不是購買毒品的錢云云（見原審卷第17頁背
      面），俟證人羅少澧於原審審理時仍為上引證述，且有通
      訊監察譯文可證，乃改稱：那時候羅少澧是請我幫他拿海
      洛因，我沒有賺羅少澧的錢云云（見原審卷第106頁背面
      ，此際，其未否認交付羅少澧之量為0.2公克），於本院
      復為：羅少禮要我撥8分之1給他，即3千元的量，重約0.4
      5公克，我沒有賺羅少澧的錢云云之刻意增加羅少澧所述
      份量之供述（見本院卷第257頁背面），益顯證：證人羅
      少澧所為被告游鎮陽有於98年8月5日售賣其1包重約0.2公
      克海洛因，價格3千元，被告游鎮陽於被查獲後有要求其
      謊稱通話中之「美女」是找妓女等語，係與事實相符；且
      由證人羅少澧上揭證述可知，其當時雖有邀友人一同前往
      ，且嗣與友人一同施用海洛因，惟出面與被告游鎮陽交易
      者僅羅少澧一人，則被告游鎮陽該次販賣之對象應係羅少
      澧一人，未及其他。又依前揭通訊監察譯文可證：羅少澧
      係於98年8月5日20時39分許與被告游鎮陽聯絡海洛因交易
      事宜，其二人於當日21時29分許之前某時點，在林口交流
      道第二出口見面，完成交易。至於「8/1」僅係術語而已
      ，實際交付之量究竟多少，仍應以現實交付收到者為準。
      證人羅少澧既係花錢購買海洛因之人，自會對自己所購買
      實際取得毒品之量予以瞭解，以作為下次是否仍向同一來
      源購買之參考，且其本人亦有與其他販賣者交付之量相比
      較，是證人羅少澧於原審所為前後一致之證述：該次交易
      之海洛因重量約0.2公克，自屬可採。
(四)、雖然因沈江青及被告游鎮陽、共同被告羅少澧為警查獲時，
    分別為98年8月19日18時許、98年10月27日22時30分許，證
    人沈江青於警詢中亦稱：被查獲時家中已無毒品等語（以上
    見起訴偵查卷一第12、24、57、61頁），距被告游鎮陽所為
    前揭二次售賣海洛因犯行，各已有近2個月、或逾4個月、2
    個月之遙，固難認被告游鎮陽於98年10月27日22時30分許，
    為警查獲其持有中扣案之海洛因2包（毛重7.93公克、合計
    淨重6.90公克），係其各於98年6月22日、同年8月5日為前
    揭二次售賣海洛因犯行當時已取得持有而仍保留至被查獲時
    之物（被告游鎮陽於本院供稱：該2包海洛因係查獲當天向
    「迪迪」拿的云云，見本院卷第258頁背面）。惟沈江青及
    羅少澧於為前揭交易時，皆已屬有施用海洛因經驗之人，此
    見其等供證自明（見起訴偵查卷一第57至58頁、原審卷第10
    5頁正背面），若其等向被告游鎮陽取得之物非海洛因，一
    經施用即可發覺，焉有不要求退款之理，又何來如羅少澧於
    用過後，尚向被告游鎮陽稱讚該次海洛因品質較好之情節，
    況賣主即被告游鎮陽亦承認其當時交付予沈江青、羅少澧之
    物確為海洛因，是縱不以上揭扣案之海洛因2包為證據，亦
    足以認定被告游鎮陽於98年6月22日、同年8月5日售賣交付
    之物確為海洛因無誤。按我國法令對販賣海洛因、甲基安非
    他命者科以嚴刑，為眾所周知之事實，其中尤以販賣海洛因
    之罪責為重，惟毒品仍無法禁絕，其原因實乃販賣毒品存有
    利潤可圖，且該類毒品可任意分裝或增減其份量，每次買賣
    之價量，亦可隨時依雙方關係之深淺、當時之資力、需求程
    度及對行情之認知等因素，機動調整，復觀以近來政府為杜
    絕毒品氾濫，對於查緝施用及販賣毒品之工作，無不嚴加執
    行，販賣毒品罪又係重罪，苟無利可圖，衡情一般持有毒品
    之人當無甘冒被查緝法辦遭判重刑之危險，出售交付毒品於
    他人；而販賣之利得，除經坦承犯行，或帳冊價量均臻明確
    外，委難察得實情，職是之故，縱未確切查得販賣賺取之實
    際價差或量差，但除別有事證，足認係按同一價格委買轉讓
    或無償贈與，確未牟利外，尚難執此認非法販賣之事證有所
    不足，致知過坦承者難辭重典，飾詞否認者反得逞僥倖，有
    失情理之平。查：本件被告游鎮陽雖否認有於事實欄一(一)、
    (二)所示時、地販賣海洛因之事實，而以其前後供述反覆之態
    度觀之，亦難認其所稱取得海洛因之成本代價係屬真實，惟
    被告游鎮陽已為成年人，應深知販賣海洛因刑責重大，若非
    有利可圖，其豈可能甘冒被查緝風險，出面售賣交付海洛因
    予沈江青、羅少澧。再觀以被告游鎮陽係自己至沈江青住處
    售賣海洛因，且先前曾有向沈江青兜售、推銷海洛因之舉，
    對羅少澧，亦係自己駕車前往自己指定之地點交貨，甚至於
    羅少澧用後，主動探詢用後感覺，經羅少澧告知被告游鎮陽
    之海洛因較好後，被告游鎮陽頗為得意，竟稱：「這個問題
    不只你反應而已，其他朋友也有跟我說過，如果是我拿的跟
    我交代阿興拿的有差啦」，且允許羅少澧將聯絡電話提供予
    友人，顯欲使該人與自己聯絡，凡此，均顯示被告游鎮陽係
    基於營利之意圖為上揭二次交易，否則，若僅係為人代購而
    無賺取差價，斷無如此積極主動兜售、推銷、自己開車出面
    交貨，並於交貨後查問買者施用感覺如何，且自豪自己親自
    提供之海洛因品質較優，表現出買主多多益善之態度。固然
    ，證人羅少澧於原審證稱：游鎮陽並沒有故意高價賣我海洛
    因云云，但同時亦承稱：向被告游鎮陽買的3千元海洛因與
    向他人買的同價格海洛因，量都差不多等語，顯見被告游鎮
    陽於98年8月5日販賣海洛因予羅少澧，並未給予較低價格之
    優待。又檢察官起訴書證據清單所指被告游鎮陽、羅少澧共
    同有販賣毒品之嫌之通聯紀錄，均係98年10月以後者（見該
    清單第八項），惟98年8月5日之時，其二人甫認識未久，並
    無如嗣後之密切關係，此見被告游鎮陽於警詢中供稱：我有
    幾次透過羅少澧代我送毒品或販賣毒品，時間是98年9月25
    日開始，我都沒賺殺豬半毛錢，我把殺豬當成自己朋友云云
    （見起訴偵查卷一第17頁，依此供述，被告游鎮陽與羅少澧
    關係較密切，係98年9月以後之事），證人羅少澧於原審所
    證稱：認識被告游鎮陽不久等語（見原審卷第103頁正面）
    ，亦可明瞭。並由被告游鎮陽於98年8月5日售後打電話問羅
    少澧海洛因用後感覺及羅少澧當時要將被告游鎮陽之聯絡電
    話提供予友人，尚且未敢自己提供，要徵得被告游鎮陽同意
    之情，亦可見當時其二人並不熟稔，尚無特殊之至親好友或
    合作關係，況依證人羅少澧於原審前後一致之證述，被告游
    鎮陽販賣交付之海洛因1包重約0.2公克，而非被告游鎮陽於
    本院刻意計算後所稱之0.45公克。綜上，被告游鎮陽有從上
    開二次交易中取利之意圖，應屬符合論理法則而不違背社會
    通常經驗之合理判斷，是應足認被告游鎮陽本案二次販賣海
    洛因犯行，應皆係出於營利之意圖，至為灼然。至於共同被
    告羅少澧於原審最後一次審判期日，在被告游鎮陽辯護人詢
    問下，固供稱：當時游鎮陽下車時有跟我說是跟「小傑」拿
    毒品，問我要不要跟他過去，他們在玩十八豆，我說不要云
    云（見原審卷第170頁背面），惟此係羅少澧先前未曾有過
    之供述，觀以被告游鎮陽於本案曾有要求羅少澧為虛偽供述
    之情形，共同被告羅少澧於該次期日突然為此供述，其緣由
    實啟人疑竇。若被告游鎮陽當時真有意介紹「小傑」與羅少
    澧認識交易，其根本不用自己出面，僅須將「小傑」之聯絡
    方式告知羅少澧即可，焉有自己出面交付海洛因並收錢後，
    再聲稱要帶羅少澧過去云云之理。另由上揭通訊監察譯文內
    容亦足證，被告游鎮陽係自己與羅少澧交易，根本不涉及他
    人，此由被告游鎮陽於通話中直接答應且立刻出發交貨，事
    後復查問買者施用感覺如何，並允許羅少澧將自己電話號碼
    提供予他人等情，自可顯而易見。共同被告羅少澧嗣增加之
    上揭說詞，因其本人未見到「小傑」，是不僅不足為有利於
    被告游鎮陽之認定，且難以採信。又被告游鎮陽另案供稱：
    其向綽號「迪迪」之鄧克家取得1錢海洛因之價格為2萬4千
    元等語，乃98年10月間之事（見本院卷第213頁），與其本
    案前揭犯行，既係不同時間、不同地點、不同對象之交易，
    自難以類比，且1錢為3.75公克（此為眾所周知之事實），
    要價若為2萬4千元，1公克約6千4百元，則0.2公克約1,280
    元、1.8公克約為11,520元，均顯較被告游鎮陽售賣海洛因
    予羅少澧、沈江青之價格為低，被告游鎮陽之辯護人引用被
    告游鎮陽此一另案供述，實亦不足為有利於被告游鎮陽之證
    明。被告游鎮陽及其辯護人辯稱：被告游鎮陽所為僅係幫助
    施用或有償轉讓云云，殊不足採。
(五)、事實欄二所示被告陸仲銘販賣甲基安非他命犯行：
    (1)證人江明輝於偵查中已結證稱：其有向陸仲銘購買過甲基
      安非他命，1千元1小包，不到0.2公克，其是到陸仲銘經
      營的洗車場，陸仲銘會幫忙處理，錢給陸仲銘等語（見98
      年度偵字第23585號卷第164頁正面）。其於原審復結證稱
      ：「（你是否認識方才在庭之被告陸仲銘？）我認識。」
      、「（你有無向陸仲銘買過安非他命（應係甲基安非他命
      ，以下同）？）有。」、「（買的時間是何時？）確實時
      間我無法記得，因為次數蠻多的，我們是因為安非他命認
      識的，我認識陸仲銘兩年，中間有一段時間我去勒戒，所
      以沒有交易，但我勒戒回來之後，我發現陸仲銘有在販賣
      甲基安非他命。」、「（你既然認識陸仲銘約兩年，是否
      是在民國97年間認識？）是的。」、「確實次數我沒辦法
      詳記，……買的數量，我每次都是買1小包0.2公克、1千
      元。」、「0.2公克，我當時可以施用兩至三天。」、「
      （既然查獲當天是要再去買安非他命，則前一次向陸仲銘
      購得安非他命的時間，依你方才所述施用頻率推算，購買
      時間為何？）我最後跟陸仲銘買安非他命的時間，就是我
      被查獲的前兩、三天，這是我最後一次跟陸仲銘買安非他
      命。」、「（每次向陸仲銘購買安非他命的經過情形，大
      致如何？）我都是直接過去陸仲銘的洗車場，如果陸仲銘
      在，我就跟陸仲銘說我要買安非他命，並且先把錢給陸仲
      銘，有時候陸仲銘會馬上拿安非他命給我，有時候要等一
      下，然後有人會有人送安非他命過來交給陸仲銘，陸仲銘
      再轉交給我。」、「……我最後一次購買安非他命，地點
      是在洗車場，是買1千元。」、「（是否有跟其他藥頭買
      安非他命？）因為陸仲銘洗車場那邊有很多藥頭，但我都
      不認識，可是我知道他們會調來調去，不過我只有跟陸仲
      銘買安非他命。」、「（被查獲時身上扣得吸食器和安非
      他命殘渣，該安非他命殘渣，是否就是向陸仲銘購買而施
      用所餘的安非他命殘渣？）是的。」等語（見原審卷第16
      4至166頁）。
    (2)被告陸仲銘雖辯稱：其係與江明輝一同合資向「阿志」購
      買甲基安非他命，在其自己身上扣案之甲基安非他命即係
      同次向「阿志」購買者云云（見本院卷第256頁背面）。
      惟由此已可佐證江明輝所述：其於本案查獲前2、3日，有
      在上址向被告陸仲銘買甲基安非他命，1千元1小包，重約
      0.2公克等語，係屬實情。且證人江明輝於審理中已明確
      證稱：陸仲銘洗車場那邊有很多藥頭，但我都不認識，我
      只有跟陸仲銘買安非他命等語（見原審卷第165頁背面）
      ，否認有何「合資」向他人購買之情事。而被告陸仲銘雖
      稱係與江明輝合購，惟其於警詢時原稱：我是以2千元向
      「阿志」購得1小包約1.2公克左右，我是與江明輝合資向
      「阿志」購買，江明輝出2百至5百元不等，不足2千元部
      分，就由我出資云云（見起訴偵查卷一第33頁），嗣於檢
      察官聲請羈押法官訊問時改稱：江明輝沒有錢，不可能與
      我合資購買毒品云云（見聲羈卷第11頁正面）；於原審接
      押訊問時再改稱：合資之方式係我與江明輝各出1千元，
      共計2千元去購買約0.4公克甲基安非他命云云（見原審卷
      第16頁正面）；於原審審理庭又改稱：江明輝買甲基安非
      他命的時候，「阿志」都在那邊，我是跟江明輝一起以1
      公克5千元的價格向「阿志」購買，我買1千元或2千元，
      我跟江明輝是各買各的，因為「阿志」都會到我那邊去，
      江明輝都是把錢放在桌上，「阿志」就會收走錢，「阿志
      」也是把甲基安非他命放在桌上，江明輝自己去桌上拿，
      合資的意思是有時候我跟江明輝的錢加在一起，會比較多
      ，就可以向「阿志」買比較多的甲基安非他命云云（見原
      審卷第168頁背面），則被告陸仲銘就其與江明輝間有無
      合資、二人各自出資金額、其向「阿志」之人購買之數量
      、金額，前後供述皆有歧異，甚且有將其向「阿志」購入
      甲基安非他命價格愈提愈高之情事，益見其所辯：其係與
      江明輝合資向「阿志」購買甲基安非他命云云，顯係事後
      編設之詞，不足採信。
    (3)江明輝本係施用甲基安非他命經驗之人，此見其於原審之
      證述自明，其既有施用向被告陸仲銘取得之甲基安非他命
      ，其確認向被告陸仲銘取得之物係甲基安非他命，本即可
      信。而江明輝於完成上開交易且施用向被告陸仲銘取得之
      甲基安非他命，並於98年10月27日為警查獲後，江明輝經
      警採取之尿液送驗結果，確呈甲基安非他命陽性反應，有
      臺灣檢驗科技股份有限公司98年11月12日濫用藥物檢驗報
      告1份（含代碼對照表）在卷可稽（見原審卷第151至152
      頁）。又與江明輝同在98年10月27日22時30分許，在上開
      洗車場內為警查獲之被告陸仲銘，經警於其身上扣得毒品
      1包，經送驗結果，確屬甲基安非他命無誤（毛重1.2940
      公克、淨重1.0140公克，取樣0.0002公克，餘重1.0138公
      克），為被告陸仲銘供承在卷，並有搜索扣押筆錄、扣押
      物品目錄表、交通部民用航空局航空醫務中心98年11月13
      日航藥鑑字第0985751號毒品鑑定書各1份附卷可稽（見起
      訴偵查卷一第32至33、64、66頁、卷二第72頁）。此扣案
      甲基安非他命被查獲時間，與江明輝所述其於被查獲前二
      、三日向被告陸仲銘購買甲基安非他命時間極為接近，雖
      然被告陸仲銘稱：這是我自己要施用的等語（見原審卷第
      170頁背面），但亦承認該扣案甲基安非他命與其於被查
      獲2、3日前交付予江明輝之甲基安非他命係出自同一批，
      由該批甲基安非他命分離而出，此可由其於本院供稱：扣
      案的甲基安非他命也是同一次向「阿志」買的云云（見本
      院卷第256頁背面），獲得證明。是江明輝之供述及江明
      輝尿液之鑑驗報告及被告陸仲銘扣案之甲基安非他命鑑定
      結果，均足以證明被告陸仲銘上揭售予江明輝之物確係甲
      基安非他命無訛。
    (4)依證人江明輝上揭證述內容，其雖無法說出其所云其他次
      向被告陸仲銘購買甲基安非他命之時日，但對其最後一次
      向被告陸仲銘購買甲基安非他命係被查獲前2、3日之事實
      ，則為明確證述，此為該證人本其曾經親身體驗之事實，
      依其於原審尚存之記憶所為之證述，要非所謂推測之詞，
      且原審訊問時，僅訊以「既然查獲當天是要再去買安非他
      命，則前一次向陸仲銘購得安非他命的時間，依你方才所
      述施用頻率推算，購買時間為何？」，並未提示具體之時
      日，核屬藉助於「場景」或「話引」使能清楚喚出證人腦
      底深處記憶之訊問方式，其旨在引導證人針對事實之細節
      詳予敘述，與誘導訊問不同。至於證人江明輝另曾證稱：
      被告陸仲銘有多次販賣甲基安非他命予其本人等語，因對
      被告陸仲銘此等其他次數之販賣犯嫌，證人江明輝前後所
      述次數不一，或2、3次，或5次，各次金額亦有不同，且
      證人江明輝於原審除就上揭於本案查獲前2、3日，有在上
      開洗車場以1千元之價格向被告陸仲銘購買甲基安非他命1
      小包之情，為確定之證述外，對其所稱其餘次數之購買時
      間、確切次數，均已記憶不清（見原審卷第164至166頁）
      。就該等其餘次數向被告陸仲銘購買甲基安非他命部分，
      證人江明輝既然無法為明確之證述，又無其他證據可資釐
      清，則原審未認定被告陸仲銘有其他次數之販賣甲基安非
      他命犯行，顯係基於「罪證有疑、利益歸於被告」之原則
      ，要不影響證人江明輝上揭陳述明確且有補強證據可資證
      明具有相當程度真實性之證述之證據價值。
    (5)又販賣毒品之人，為規避查緝，其販賣態樣本屬不一，並
      無任何固定模式可得依循，且身上有無包裝袋、磅秤等物
      更係與販賣毒品之認定無必然關係，更遑論以本案查獲當
      時，已距被告陸仲銘上開販賣毒品犯行相隔約2、3日，是
      被告陸仲銘身上有無留存包裝袋、磅秤等物，實與其是否
      有販賣甲基安非他命犯罪之認定無涉，被告陸仲銘以其身
      上未經扣得包裝袋、磅秤等物為辯，亦不足採。綜上，被
      告陸仲銘有於事實欄二所示時、地，以1千元之價格售賣
      甲基安非他命1包（重約0.2公克）予江明輝之事實，應可
      認定。
    (6)按販賣類如甲基安非他命毒品之罪，係政府時時刻刻皆在
      嚴加查禁之重罪，苟無利可圖，衡情一般持有毒品之人當
      無甘冒被查緝法辦遭判重刑之危險，出售交付毒品於他人
      ，別有事證，足認係按同一價格委買轉讓或無償贈與，確
      未牟利外，尚難單以未查得確定價差，而認非法販賣之事
      證有所不足，致知過坦承者難辭重典，飾詞否認者反得逞
      僥倖，已見前述。查：被告陸仲銘係經營洗車廠之成年人
      ，頗富社會經驗，應深知販賣甲基安非他命刑責重大，若
      非有利可圖，其豈可能甘冒被查緝風險，售賣交付甲基安
      非他命予江明輝。再者，被告陸仲銘於偵查中聲請羈押庭
      法官訊問時供稱：我與江明輝不熟，僅見面打打招呼而已
      等語（見聲羈卷第10頁背面），被告陸仲銘與江明輝既非
      深交，被告陸仲銘自無何甘冒重刑之風險，未賺取分毫利
      潤，即以原價轉讓甲基安非他命予江明輝之理由。是被告
      陸仲銘有從上開交易中牟利之意圖，應屬符合論理法則而
      不違背社會通常經驗之合理判斷，足認其本件販賣甲基安
      非他命應係出於營利之意圖，亦甚明顯。
三、綜上所述，本件事證明確，被告游鎮陽、陸仲銘所辯應事後
    避重就輕之詞，均不足採，被告游鎮陽有於事實欄一(一)、(二)
    所示時、地，分別販賣海洛因予沈江青、羅少澧，被告游鎮
    陽有於事實欄一(三)所示時、地，轉讓甲基安非他命予陸仲銘
    ，被告陸仲銘有於事實欄二所示時、地，販賣甲基安非他命
    予江明輝之事實，均洵堪認定。
四、被告游鎮陽、陸仲銘辯護人於本院準備程序曾各聲請再傳訊
    證人沈江青、羅少澧、江明輝，理由為該等證人曾前後為不
    一致證述。惟按當事人、代理人、辯護人或輔佐人聲請調查
    之證據，法院認為待證事實已臻明瞭無再調查之必要或同一
    證據再行聲請者，得以裁定駁回之；又證人已由法官合法訊
    問，且於訊問時予當事人詰問之機會，其陳述明確別無訊問
    之必要者，不得再行傳喚，刑事訴訟法第163條之2第1項、
    第2項第3款、第4款、第196條分別定有明文。查：該等證人
    均業經原審傳訊，並有進行交互詰問程序，給予被告、辯護
    人詰問之機會，依該等證人於原審經交互詰問及法院訊問所
    為證述內容觀之，僅剩其等前後證述，何者較具證據價值之
    判斷問題，且人之記憶會因時間之經過而淡退，應無時間相
    隔越久記憶越清楚之理，是本院認無再傳訊該等證人之必要
    （被告游鎮陽、陸仲銘及其等辯護人嗣於本院審判期日未再
    請求傳訊上揭證人，見本院卷第258頁背面），於此敘明。
參、論罪：
一、按毒品危害防制條例部分條文業已於98年5月20日經總統以
    華總一義字第09800125141號修正公布，雖然就此次修正條
    文之施行日期，法務部引用同條例第36條：「本條例自公布
    後6個月施行」之規定，認應於98年11月20日起始施行。惟
    按法規之制定與修正，如有特定生效日期之必要，依中央法
    規標準法第14條或第20條第2項準用第14條之規定，應分別
    特定其施行日期。法規制定或前次修正基於特殊因素所特定
    之施行日期，並不適用於日後修正或再次修正之條文。而法
    律之制定或修正，若未明定施行日期者，中央法規標準法雖
    未規定應自何時生效，然法律既經制定或修正並經總統公布
    ，自應依一般原則，自公布日起算至第3日起發生效力。且9
    2年7月9日修正公布之毒品危害防制條例第36條之立法理由
    係謂：「(一)依修正草案第2條第3項規定，法務部需會同衛生
    署成立審議委員會每3個月定期檢討調整毒品之分級及品項
    ，而本次新增第四級毒品，有需要在新法施行前先經該審議
    會檢討後再調整公布，爰預留6個月緩衝期，以利處理。(二)
    依本條例新修正之規定，有必要再訂定相關子法及修正相當
    法規，以配合本條例之施行，故亦有需要預留適當緩衝期，
    以利訂頒相關子法及相關法規之配合修正。」故該條規定，
    顯係因應該次修正之需，始預留適當之緩衝期，並非規定嗣
    後任何修正，均需預留6個月之期間。是法務部上揭意見尚
    難認係正確。毒品危害防制條例此次修正條文，應於98年5
    月22日生效施行，被告游鎮陽、陸仲銘前揭分別所為販賣海
    洛因及販賣甲基安非他命犯行，均係在98年5月22日之後，
    自應逕適用修正後毒品危害防制條例相關規定，不生新舊法
    比較適用之問題，合先敘明。
二、查海洛因、甲基安非他命，分屬毒品危害防制條例第2條第2
    項第1款、第2款所定之第一級毒品及第二級毒品。又甲基安
    非他命業經行政院衛生署於75年7月11日以衛署藥字第59762
    7號重申公告禁止使用在案，迄未變更，仍應認屬藥事法第
    22條第1項第1款所列之禁藥，業經同署97年8月21日衛藥字
    第0970037760號函釋示明確。再藥事法所規範者，係藥事之
    管理；所稱藥事，並非僅止於藥物（指藥品及醫療器材），
    尚包括藥商、藥局及其有關之事項，此觀該法第1條、第4條
    之規定自明。而毒品未必係經公告之禁藥，禁藥亦未必為毒
    品，亦為同署上述函示在案。故毒品危害防制條例與藥事法
    二者，並無必然之特別法與普通法關係。是除轉讓之甲基安
    非他命，其數量達行政院依毒品危害防制條例第8條第6項規
    定所訂定之標準，經依法加重該條第2項之法定刑後，較藥
    事法第83條第1項之法定刑為重之情形外，因藥事法第83條
    第1項係於93年4月21日修正公布，同年月23日施行，為毒品
    危害防制條例第8條第2項之後法，且為重法，自應優先適用
    藥事法處斷（最高法院97年度臺非字第397號判決意旨參照
    ）。
三、核被告游鎮陽所為事實欄一(一)、(二)所示犯行，均係犯毒品危
    害防制條例第4條第1項之販賣第一級毒品罪。被告游鎮陽所
    為事實欄一(三)所示犯行，因無證據證明被告游鎮陽與羅少澧
    該次共同轉讓甲基安非他命之數量達行政院所發布「轉讓持
    有毒品加重其刑之數量標準」規定淨重10公克以上之標準，
    核其所為，係犯藥事法第83條第1項轉讓禁藥罪；被告游鎮
    陽與共同被告羅少澧就該次轉讓禁藥犯行間有犯意聯絡及行
    為分擔，應論以共同正犯；被告游鎮陽、羅少澧固係以一行
    為，同時轉讓甲基安非他命予陸仲銘、郭定宏，惟因轉讓禁
    藥罪係侵害社會法益之犯罪，其侵害法益為單一，非屬一行
    為觸犯數罪名之想像競合犯，無刑法第55條之適用。又起訴
    書原固認被告游鎮陽此部分轉讓行為，係犯毒品危害防制條
    例第8條第2項之轉讓第二級毒品罪，惟業經原審蒞庭檢察官
    於原審99年3月9日審判期日當庭將此部分起訴法條變更為藥
    事法第83條第1項轉讓禁藥罪（見原審卷第173頁正面），本
    院自無庸再變更起訴法條。被告游鎮陽於為販賣海洛因、轉
    讓甲基安非他命犯罪時、被告陸仲銘於為販賣甲基安非他命
    犯罪時，各自所為之持有海洛因、甲基安非他命之行為，均
    為高度之販賣、轉讓行為所吸收，均不另論罪。又依毒品危
    害防制條例所定之販賣毒品罪之構成要件文義，實無從認定
    立法者本即預定該犯罪之本質，必有數個同種類行為而反覆
    實行之集合犯行，故販賣毒品罪，難認係集合犯。因此，就
    刑法修正施行後多次販賣毒品之犯行，採一罪一罰，始符合
    立法本旨（最高法院96年度臺上字第6048號判決參照）。被
    告游鎮陽上揭二次販賣第一級毒品犯行、一次轉讓禁藥犯行
    ，時間、對象不同，行為均明顯可分，自應予分論併罰。
四、按「犯第4條……之罪，供出毒品來源，因而查獲其他正犯
    或共犯者，減輕或免除其刑。」為現行毒品危害防制條例第
    17條第1項所明定。其所稱「供出毒品來源，因而查獲其他
    正犯或共犯者」，係指被告供出毒品來源之有關資料，諸如
    其他正犯或共犯之姓名、年籍、住居所、或其他足資辨別之
    特徵等，使調查或偵查犯罪之公務員因而對之發動調查或偵
    查並查獲其他正犯或共犯而言。查：被告游鎮陽就其海洛因
    來源，於98年10月28日警詢中曾供稱：其海洛因係分別向綽
    號「迪迪」、「小傑」、「老大」、「阿宗」、「小陳」等
    人購得，並指認照片，指綽號「迪迪」之人為鄧克家、綽號
    「小傑」之人為嚴智傑、綽號「老大」之人為鄧秀清、綽號
    「阿宗」之人為劉耀宗，另「小陳」之人則未能提供其真實
    姓名或為照片指認；其中嚴智傑於98年12月8日為警查獲到
    案，並經移送臺灣桃園地方法院檢察署檢察官偵查後，以嚴
    智傑有販賣海洛因予游鎮陽等罪嫌，經檢察官起訴；鄧克家
    係經警於99年4月28日20時10分許查獲到案，經警移送同署
    檢察官偵查，檢察官偵查後，以鄧克家有涉犯販賣第一級毒
    品予游鎮陽等情，提起公訴，並經臺灣桃園地方法院99年度
    訴字第725號判決認定鄧克家有販賣第一級毒品予游鎮陽之
    犯行，檢察官起訴及該案法院判決皆係有根據游鎮陽之供述
    ；另鄧秀清、劉耀宗、「小陳」等三人，則因更換電話，迄
    目前仍無法查緝到案等情，有被告游鎮陽警詢筆錄、新北市
    政府警察局100年1月12日北警刑字第1000003615號函及該函
    檢附之有關嚴智傑、鄧克家案件之移送書、臺灣桃園地方法
    院檢察署98年度偵字第27939號（第28857號、99年度偵字第
    743號）、同署99年度偵字第12201號起訴書、臺灣桃園地方
    法院99年度訴字第725號判決在卷可考（見起訴偵查卷一第
    14至15頁，本院卷第95、97至112、212至229頁）。而依證
    人即本案承辦警員姜呈昆於本院結證稱：嚴智傑部分，是跟
    游鎮陽同時上線，游鎮陽還沒有查獲之前，已經從沈江青得
    知嚴智傑販賣一、二級毒品，鄧克家部分，於查獲沈江青之
    後，才知道鄧克家的確實身分，但無法上線監聽，之後根據
    游鎮陽的陳述及游鎮陽提供鄧克家的電話號碼，才能監聽鄧
    克家，最後有查獲鄧克家等語（見本院卷第238頁背面至第2
    39頁正面），亦足見：就嚴智傑部分，因在尚未查獲被告游
    鎮陽前，警方已知嚴智傑有販賣海洛因犯嫌，並已實際對嚴
    智傑進行監聽，自難認嚴智傑部分，係由於被告游鎮陽之供
    述「因而」查獲，惟就鄧克家部分，雖然警方在查獲被告游
    鎮陽之前，因沈江青之供述，知曉鄧克家之確實身分，但尚
    無法上線監聽，進行實際之調查，俟被告游鎮陽為警查獲，
    於警詢中為上揭供述及提供鄧克家之電話號碼後，使警方因
    而能對鄧克家發動監聽等調查作為，且因而查獲鄧克家，使
    鄧克家被起訴及判刑。則被告游鎮陽於警詢中針對鄧克家部
    分所為之供述，當符合上揭「供出毒品來源」、「因而查獲
    其他正犯」之要件，有毒品危害防制條例第17條第1項規定
    之適用，依該條項規定減輕被告游鎮陽販賣第一級毒品罪之
    法定刑。至於被告游鎮陽所犯轉讓禁藥部分，本院係依藥事
    法第83條第1項規定論處罪刑，而藥事法並無轉讓禁藥者供
    出禁藥來源因而查獲正犯或共犯得減輕或免除其刑，或於偵
    查及審判中均自白者減輕其刑等規定，自無割裂適用毒品危
    害防制條例第17條第1項、第2項等規定減輕其刑之餘地（最
    高法院100年度臺上字第2702號判決意旨參照），於此敘明
    。
五、按犯罪之情狀顯可憫恕，認科以最低度刑仍嫌過重者，得酌
    量減輕其刑，刑法第59條定有明文。次按刑事審判旨在實現
    刑罰權之分配的正義，故法院對有罪被告之科刑，應符合罪
    刑相當之原則，使輕重得宜，罰當其罪，以契合社會之法律
    感情，此所以刑法第57條明定科刑時應審酌一切情狀，尤應
    注意該條所列10款事項以為科刑輕重之標準，並於同法第59
    條賦予法院以裁量權，如認犯罪之情狀可憫恕者，得酌量減
    輕其刑，俾使法院就個案之量刑，能斟酌至當。而刑法第59
    條規定犯罪之情狀可憫恕者，得酌量減輕其刑，其所謂「犯
    罪之情狀」，與同法第57條規定科刑時應審酌之一切情狀，
    並非有截然不同之領域，於裁判上酌減其刑時，應就犯罪一
    切情狀（包括第57條所列舉之10款事項），予以全盤考量，
    審酌其犯罪有無可憫恕之事由（即有無特殊之原因與環境，
    在客觀上足以引起一般同情，以及宣告法定低度刑，是否猶
    嫌過重等等），以為判斷。再者，販賣第一級毒品罪之法定
    本刑為死刑或無期徒刑（另有併科罰金刑）。惟同為販賣第
    一級毒品之人，其原因動機不一，犯罪情節未必盡同，或有
    跨國或大盤毒梟者，亦有中、小盤之分，甚或有為蠅頭小利
    之吸毒同儕間之互通有無者，其販賣行為所造成危害社會之
    程度自屬有異，法律對此類犯罪所設之法定最低本刑相同，
    不可謂不重，於此情形，倘依其情狀處以適度之有期徒刑，
    即足以懲儆，並可達防衛社會之目的者，自非不可依客觀之
    犯行與主觀之惡性二者加以考量其情狀，斟酌是否有可憫恕
    之處，適用刑法第59條之規定酌量減輕其刑，期使個案裁判
    之量刑，能斟酌妥當，符合比例原則。又刑法第60條明定：
    依法律加重或減輕者，仍得依前條之規定酌量減輕其刑。經
    查：被告游鎮陽就事實欄一(一)、(二)所示之販賣海洛因犯行，
    雖助長毒品流通，戕害國人健康，固應非難，然依以被告游
    鎮陽本案販賣海洛因數量均屬少量，每次犯罪所得僅為數千
    至上萬元不等，金額非高，其犯罪情節自難與販賣毒品數量
    達數十公克或數百公克乃至於逾公斤以上之毒販，相提並論
    ，縱其有前述法律減輕事由，減輕後之刑度仍至少為有期徒
    刑15年以上（刑法第65條第2項參照），斟酌被告游鎮陽本
    案犯情及其經本院查證另有毒品危害條例第17條第1項規定
    之適用，後者為原審所未審究者，若逕對被告游鎮陽本案二
    次販賣第一級毒品犯罪各處以有期徒刑15年，仍嫌過重，其
    本案二次販賣第一級毒品犯罪尚有可憫恕之處，爰依刑法第
    59條、第60條之規定，對被告游鎮陽前揭二次販賣第一級毒
    品犯罪部分，再遞減輕其刑，以使輕重得宜（依刑法第60條
    規定之意旨，顯係先依其他法律減輕者，如仍認為情堪憫恕
    ，再依刑法第59條規定酌量遞減之；另參最高法院34年上字
    第738號判例意旨：「刑法第60條為一種注意條文，其已依
    法律減輕者，如認為情堪憫恕，仍得依該條遞減之」）。
肆、撤銷改判之理由及量刑、沒收、定應執行刑：
一、撤銷改判之理由：
    原審對於事實欄一(一)、(二)所示被告游鎮陽販賣海洛因犯行，
    事實欄一(三)所示轉讓甲基安非他命犯行，事實欄二所示被告
    陸仲銘販賣甲基安非他命犯行，均予以論罪科刑，固非無見
    。惟查：(1)被告游鎮陽販賣海洛因予沈江青（事實欄一(一)）
    完成之日期，應係98年6月22日，業見前述，原審判決認係
    ：98年6月22日以電話聯繫，待翌日（即23日）日某時完成
    交易之情，尚有未洽；(2)被告游鎮陽所為事實欄一(一)、(二)所
    示之販賣第一級毒品罪，有毒品危害防制條例第17條第1項
    規定之適用，原審未審究及此，亦有未當；(3)被告游鎮陽所
    為事實欄二所示之轉讓禁藥罪，係與羅少澧共同為之，同為
    原審判決所認定，惟原審判決主文欄就被告游鎮陽所犯轉讓
    禁藥罪，漏載「共同」二字，核有違誤；(4)被告游鎮陽所為
    事實欄一(一)、(二)所示之販賣第一級毒品罪及被告陸仲銘所為
    事實欄二所示之販賣第二級毒品罪，其犯罪時間均在98年5
    月22日以後，均應適用修正後毒品危害防制條例相關規定，
    不生新舊法比較適用之問題，業見前述，原審判決亦認修正
    之毒品危害防制條例相關規定係於98年5月22日生效施行，
    竟謂：「被告游鎮陽、陸仲銘行為後，毒品危害防制條例第
    4條，業於98年5月20日修正公布，並於98年5月22日起施行
    ，……自以修正前毒品危害防制條例第4條第1項之規定有利
    於被告游鎮陽。……自以修正前毒品危害防制條例第4條第2
    項之規定有利於被告陸仲銘。揆諸最高法院決議所揭示之罪
    刑綜合比較原則，依刑法第2條第1項前段之規定，自應整體
    適用修正前毒品危害防制條例處斷。」云云（見原審判決第
    17至18頁），並於據上論斷欄引用修正前毒品危害防制條例
    第4條第1項、第2項、刑法第2條第1項前段，顯屬適用法律
    錯誤。被告游鎮陽提起上訴，其中否認其有販賣第一級毒品
    之營利意圖部分，固不足採，惟其上訴主張其經認定之販賣
    第一級毒品罪部分，有毒品危害防制條例第17條第1項規定
    之適用，則有理由；被告陸仲銘提起上訴，否認有販賣第二
    級毒品之營利意圖，則不足採。檢察官就被告游鎮陽販賣第
    一級毒品罪、轉讓禁藥罪及被告陸仲銘販賣第一級毒品罪有
    罪部分，提起上訴，以：其二人明知毒品殘害人身甚鉅，但
    仍為蠅頭小利，而屢次販賣或轉讓毒品予他人，不顧他人生
    命身體健康，其二人罪證確鑿，卻仍飾詞狡辯，毫無悔意，
    犯後態度實屬不佳，徵諸刑法公平正義理念之貫徹、罪刑相
    當原則、及比例原則，原審判決之刑度似稍嫌過輕，使國家
    刑罰權之行使發生不合人民感情期待及未符上開各原則云云
    ，指摘原審判決對該二人有罪部分量刑過輕。惟查：量刑自
    應就販賣或轉讓毒品之數量、販賣毒品之價格為考量，俾使
    罪責相當，且僅賺取蠅頭小利者與販賣大量毒品賺取鉅額暴
    利之毒梟，其量刑若係相同，自有失衡平，而原審量刑時亦
    有考量被告游鎮陽、陸仲銘犯後否認販賣毒品犯行之態度，
    再者，原審量刑時之考量情狀及量刑結果，究竟有如何具體
    違背檢察官上訴理由所稱之刑法公平正義理念之貫徹、罪刑
    相當原則、比例原則之情事，其上訴理由無一語提及，僅以
    抽象且可能因人而異之「人民感情期待」指摘，尚屬疏略，
    難認有理由。惟原審判決關於事實欄一(一)、(二)、(三)所示被告
    游鎮陽販賣第一級毒品罪、轉讓禁藥罪、事實欄二所示被告
    陸仲銘販賣第二級毒品罪，既各有上揭可議之處，自應由本
    院將原判決關於被告游鎮陽、陸仲銘罪刑宣告部分（含被告
    游鎮陽定執行刑部分），均予以撤銷改判。
二、量刑：
    爰審酌被告游鎮陽、陸仲銘自身均為吸毒之人，當深知毒品
    不論是海洛因或甲基安非他命對人身體皆有損傷，販賣或轉
    讓該等毒品對社會治安及國民健康危害頗大，其中尤以海洛
    因為甚，竟仍各販賣或轉讓毒品予他人，其二人販賣毒品部
    分，目的均係為牟利，被告游鎮陽坦承有為轉讓禁藥犯行，
    而共犯羅少澧經原審量處有期徒刑11月確定，被告游鎮陽就
    此部分罪責應不低於羅少澧，被告游鎮陽、陸仲銘各否認上
    揭販賣海洛因、販賣甲基安非他命犯行之態度，被告游鎮陽
    有協助警方查獲海洛因來源，被告游鎮陽先後二次販賣海洛
    因之數量及取得之對價非鉅，其該二次販賣犯行之數量、金
    額有別，被告陸仲銘前揭販賣甲基安非他命之數量、金額非
    高，暨被告游鎮陽於本案發生前甫因施用毒品案件，經臺灣
    桃園地方法院判處徒刑確定，被告陸仲銘於本案發生前，尚
    無法院科刑紀錄，有本院被告前案紀錄表在卷可考，其等智
    識程度各為高中畢業或肄業之智識程度（見起訴偵查卷一第
    11、31頁）等一切情狀，爰分別量處被告游鎮陽販賣第一級
    毒品罪，各有期徒刑9年6月（沈江青部分）、8年10月（羅
    少澧部分）、轉讓禁藥罪部分有期徒刑11月，被告陸仲銘有
    期徒刑7年2月，並就被告游鎮陽部分，考量其數罪對法益侵
    害之加重效應、罪數所反映之被告人格特性與犯罪傾向等情
    ，為綜合判斷，定其應執行之刑為有期徒刑12年。
三、沒收：
(一)、附表編號一所示扣案之甲基安非他命1包（驗餘淨重1.0138
    公克），係被告陸仲銘持有中被查獲之第二級毒品（不含包
    裝袋及因鑑驗用罄滅失之部份），該包甲基安非他命應係其
    售予江明輝甲基安非他命所剩餘之物，此見前述說明自明，
    自與其前揭販賣第二級毒品犯罪有關連性，應依毒品危害防
    制條例第18條第1項前段規定，於被告陸仲銘該販賣犯罪項
    下，宣告沒收銷燬之。扣案之被告陸仲銘包裝該甲基安非他
    命所用之空包裝袋1個（即附表編號二所示），因可與上開
    毒品析離而分別秤重，且係用於放置、包裹毒品，防其裸露
    、潮濕，便於攜帶，復屬其所有，供其犯上開犯罪所用之物
    （因其所販賣之甲基安非他命係該包甲基安非他命中分離者
    ），依毒品危害防制條例第19條第1項前段規定，於被告陸
    仲銘上開犯罪項下宣告沒收。被告游鎮陽就事實欄一(一)、(二)
    所示販賣犯罪所得各1萬3千元、3千元，共計1萬6千元，被
    告陸仲銘就事實欄二所示販賣犯罪所得1千元，均依毒品危
    害防制條例第19條第1項前段規定，各於該二人相關犯罪項
    下宣告沒收，如全部或一部不能沒收時，分別以其二人財產
    抵償之。
(二)、按沒收係附隨於主刑，必該沒收物品與其所宣告主刑，具有
    關連性，方能諭知沒收（最高法院87年度臺上字第1678號判
    決意旨參照）。而毒品危害防制條例第18條第1項所謂「查
    獲」之第一、二級毒品，係指經有罪判決書事實欄認定與被
    告犯罪事實有關之毒品而言（最高法院98年度臺上字第1030
    號判決意旨參照）。查：另於98年10月27日10時30分許，在
    被告游鎮陽持有中查獲扣案之海洛因2包（空包裝總重1.03
    公克，合計淨重6.90.公克，純度66.66%、純質淨重4.60公
    克），因與其所為事實欄一(一)、(二)所示之販賣第一級毒品犯
    罪，相距各有4個月、2個月之久，尚難認係其該二次犯罪當
    時已取得而剩餘之物，已見前述，本院判決事實亦未認定被
    告游鎮陽持有之該2包海洛因與其上揭販賣犯罪有關連性，
    自均不得於本案判決宣告沒收。而扣案之行動電話手機3具
    （均含SIM卡，分別為序號：000000000000000、門號：00
    00000000號、序號：00000000000000、門號：0000000000
    號、序號：0000000000000000、門號：0000000000號），
    及甲基安非他命殘渣袋1包、吸食器1組，雖分別為被告游鎮
    陽、共犯羅少澧所有之物，惟尚無證據證明上開物品係被告
    游鎮陽或共犯羅少澧用以供上揭事實欄一(一)、(二)、(三)所示犯
    罪所用之物，亦不予宣告沒收。至於被告游鎮陽用以聯絡沈
    江青、羅少澧使用之門號0000000000號（或0000000000號）
    、0000000000號之行動電話手機及SIM卡，被告游鎮陽自始
    否認為其所有，雖然證據證明其曾使用該等手機及SIM卡，
    但「曾使用」與「所有」，究非同屬一事，且未於其持有中
    查得該等手機及SIM卡，尚難認該等手機及SIM確為被告游鎮
    陽所有，不予宣告沒收。另於江明輝身上查獲扣案之甲基安
    非他命殘渣袋1包，雖係來自被告陸仲銘，為證人江明輝於
    原審結證在卷，但該甲基安非他命殘渣袋之包裝及其內之毒
    品殘渣，已屬江明輝所有之物，且係供江明輝施用之用，自
    應在江明輝所涉之施用毒品案件中處理，爰不另為沒收銷燬
    之諭知（最高法院100年度臺上字第654號判決意旨參考）。
乙、無罪部分：
一、公訴意旨另略以：(一)被告游鎮陽、羅少澧明知甲基安非他命
    係毒品危害防制條例所明定之第二級毒品，不得販賣，竟共
    同基於販賣甲基安非他命之犯意聯絡，於98年10月初某日，
    被告羅少澧先介紹陸仲銘與被告游鎮陽認識，陸仲銘、羅少
    澧即以先施用後付款之方式，由被告羅少澧先將甲基安非他
    命1包（約重1.2公克）放在陸仲銘上開洗車場內，供陸仲
    銘施用，約3天後，被告羅少澧再至洗車場內告知甲基安非
    他命之價錢為2千5百元後，再由被告游鎮陽至洗車場向陸仲
    銘收取款項。(二)被告游鎮陽意圖營利，基於販賣甲基安非他
    命之犯意，於98年10月27日22時許，在上開洗車場內，以2
    千5百元之價格，販賣甲基安非他命1包（毛重1.2公克）予
    陸仲銘。(三)被告陸仲銘基於販賣甲基安非他命之犯意，於98
    年3月至4月間，在不詳地點，以3千元之價格，販賣甲基安
    非他命1包與何宗軒，並由何宗軒之年籍不詳友人，先代行
    向陸仲銘拿取後，再轉交予何宗軒。因認被告游鎮陽、羅少
    澧、陸仲銘此等行為，均係涉犯毒品危害防制條例第4條第2
    項販賣第二級毒品罪嫌等語。
二、按犯罪事實應依證據認定之，無證據不得認定犯罪事實，刑
    事訴訟法第154條第2項定有明文。又檢察官就被告犯罪事實
    ，應負舉證責任，並指出證明之方法，同法第161條第1項亦
    有明文規定。因此，檢察官對於起訴之犯罪事實，應負提出
    證據及說服之實質舉證責任。而刑事訴訟法上所謂認定犯罪
    事實之證據，係指足以證明被告確有犯罪行為之積極證據而
    言，該項證據必須適合於被告犯罪事實之認定，始得採為斷
    罪之資料（最高法院69年臺上字第4913號判例意旨參照）。
    苟積極證據不足為不利於被告事實之認定時，即應為有利於
    被告之認定，更不必有何有利之證據（最高法院30年上字第
    816號判例意旨參照）。又認定犯罪事實所憑之證據，無論
    係直接證據或間接證據，其為訴訟上之證明，須於通常一般
    之人均不致有所懷疑，而得確信其為真實之程度者，始得據
    為有罪之認定，倘其證明尚未達到此一程度，而有合理之懷
    疑存在，本諸無罪推定原則，自應為被告無罪之諭知（最高
    法院76年臺上字第4986號判例意旨、92年度臺上字第2570號
    判決意旨參照）。
三、檢察官認被告游鎮陽、羅少澧、陸仲銘各涉犯上揭販賣甲基
    安非他命犯行，係分別以證人陸仲銘、江明輝、何宗軒於警
    詢及偵查中之供述，被告陸仲銘身上扣得之甲基安非他命一
    包等為其主要論據。訊據被告游鎮陽、羅少澧、陸仲銘均否
    認有為前述公訴意旨(一)、(二)、(三)所示之犯行，被告游鎮陽於
    偵審中辯稱：我只去過陸仲銘的洗車場二次，我沒有賣甲基
    安非他命給陸仲銘等語；被告羅少澧於偵審中辯稱：我只有
    拿甲基安非他命給陸仲銘，我們是請來請去，我沒有向陸仲
    銘收過錢等語；被告陸仲銘於偵審中辯稱：我不認識何宗軒
    ，沒有賣甲基安非他命給何宗軒等語。
四、按犯罪事實應依證據認定之，無證據不得認定犯罪事實，業
    見前述，而有罪之判決書應於理由內記載認定犯罪事實所憑
    之證據及其認定之理由，刑事訴訟法第310條第1款亦定有明
    文。惟犯罪事實之認定，係據以確定具體的刑罰權之基礎，
    自須經嚴格之證明，故其所憑之證據不僅應具有證據能力，
    且須經合法之調查程序，否則即不得作為有罪認定之依據。
    倘法院審理之結果，認為不能證明被告犯罪，而為無罪之諭
    知，即無前揭同法第154條第2項所謂「應依證據認定」之犯
    罪事實之存在。因此，同法第308條前段規定，無罪之判決
    書只須記載主文及理由。而其理由之論敘，僅須與卷存證據
    資料相符，且與經驗法則、論理法則無違即可，所使用之證
    據亦不以具有證據能力者為限，即使不具證據能力之傳聞證
    據，亦非不得資為彈劾證據使用。故無罪之判決書，就傳聞
    證據是否例外具有證據能力，本無須於理由內論敘說明（最
    高法院100年度臺上字第2980號判決意旨參照），合先敘明
    。次按證據之證明力，雖委由法官評價，然心證之形成，由
    來於經嚴格證明之證據資料的推理作用，通常有賴數個互補
    性之證據始足以形成確信心證，單憑一個證據則較難獲得正
    確之心證，尤其是具有對向性關係之單一證據，如毒品交易
    之買賣雙方，買方為獲邀減刑寬典，或不免有作利己損人不
    實供述之虞，此種在本質上存有虛偽危險性較大之被告或共
    犯（指共同正犯、教唆犯、幫助犯）以外之對向性正犯所為
    之供述，除以具結、交互詰問、對質等方法，以擔保其真實
    性外，本乎刑事訴訟法第156條第2項之相同法理，自仍應認
    有補強證據之必要性，非別求其他證據，以增強其供述之憑
    信性，殊不足據為認定被告犯罪事實之唯一依據。而此所謂
    補強證據，係指該證人之陳述本身以外之別一證據，而與其
    陳述具有關聯性，並因兩者之相互利用，而得以證明其所指
    之犯罪事實具有相當程度之真實性者而言。此與證人就同一
    待證事實之陳述本身，前後參差或歧異不一，事實審法院如
    何評價定其取捨之情形，概念上尚有不同，不能混淆。從而
    ，事實審法院必須調查其他證據，以資審認，必至因其他證
    據之補強，已足令人確信該項供述為真實而無合理之懷疑時
    ，始得據為對被告不利之認定（最高法院99年度臺上字第22
    21號、第3559號、第4876號判決意旨參考）。另施用毒品者
    有無誣陷可能，或與所指販賣毒品者，彼此之間曾否存在重
    大恩怨糾葛等情形，均與其所指他人販賣毒品之社會基本事
    實無關聯性，亦非得執為其所陳述他人犯罪事實之補強證據
    （最高法院99年度臺上字第3543號判決意旨參照）。
五、經查：
(一)、前述公訴意旨(一)、(二)所示部分：
    (1)證人陸仲銘於98年10月28日警詢中原證稱：為警查獲2周
      前（約98年10月初），羅少澧（殺豬）介紹游鎮陽（豆子
      ）前來我店內洗車，並介紹游鎮陽與我認識，羅少澧因知
      我有吸食甲基安非他命，便將甲基安非他命1.2公克放在
      我這，並稱先施用再付錢，約3天後，羅少澧先至洗車場
      ，表示該包安非他命要價2千5百元，要我待游鎮陽前來洗
      車場，將錢交給游鎮陽，俟游鎮陽前來後，我將錢交給游
      鎮陽，被告游鎮陽又再放1小包甲基安非他命（約1.2公克
      ）給我，至警方查獲時止，該二人共販賣我5次云云（見
      起訴偵查卷一第34至35頁）。嗣於98年10月29日檢察官偵
      訊，證人陸仲銘以被告身分為陳述時，否認有其於上揭警
      詢筆錄所述被告游鎮陽、羅少澧於98年10月初共同販賣甲
      基安非他命予其本人之事，供稱：那是警察跟我說這樣講
      不會被收押云云（見起訴偵查卷一第240頁）。98年11月1
      9日檢察官偵訊時，陸仲銘以證人身分結證又稱：這段供
      述「殺豬」（指羅少澧）買毒品給我的內容實在，不過只
      有1次，警詢筆錄5次是記錯，且他們一直沒來收錢，他們
      雖說要收錢，但一直沒來收錢，98年10月28日當天（查其
      等在上開洗車場被查獲時間為98年10月27日22時30分許）
      ，我有告訴游鎮陽要用2千5百元買甲基安非他命，不過游
      鎮陽先把毒品給我，他將毒品放在桌上等我去拿，不過還
      沒吸食警察就來抓了云云（見起訴偵查卷二第39至40頁）
      。惟證人陸仲銘於警詢及偵查中之前後供證，所述被告游
      鎮陽、羅少澧於98年10月初售賣甲基安非他命予其本人之
      情節，就有無付錢等細節，前後供證不一，而對98年10月
      28日部分，係陸仲銘於98年11月19日作證時始提及，與其
      先前供述於其身上扣得之甲基安非他命係購自「阿志」人
      等語（見起訴偵查卷一第33至34、240頁），亦有歧異。
      且就證人陸仲銘此等部分供證，本案亦無陸仲銘與被告游
      鎮陽或羅少澧之通訊監察譯文或被告游鎮陽、羅少澧之明
      確自白可供佐證。證人陸仲銘於原審作證時復否認其於警
      詢及偵查中所為上揭不利於被告游鎮陽、羅少澧供證之真
      實性，並稱扣案之1包甲基安非他命係購自「阿志」等語
      （見原審卷第107頁以下）。是就前揭公訴意旨(一)、(二)所
      指之被告游鎮陽、羅少澧販賣甲基安非他命予陸仲銘之起
      訴事實，檢察官所憑之證據，事實上僅有屬施用毒品者之
      證人陸仲銘於警詢及偵查中之單一且有歧異之證述。而證
      人陸仲銘於前揭時地被查獲時固有經警扣得其持有1包甲
      基安非他命，惟該包甲基安非他命係在陸仲銘持有中被查
      獲，對於該包甲基安非他命之來源是否係確為被告游鎮陽
      ，即被告游鎮陽與該包甲基安非他命是否有關聯性，仍建
      立在陸仲銘於偵查中之單一證述上，並無其他證據，況且
      就此包甲基安非他命之來源，證人陸仲銘前後供述不一。
      是陸仲銘於前開時地被查獲時扣案之甲基安非他命1包等
      物，在無其他補強證據之情況下，尚非屬與證人陸仲銘之
      前揭證述有關聯性，得以相互利用，足使人確信其所為不
      利於被告游鎮陽、羅少澧供證為真實而無合理懷疑之補強
      證據。
    (2)檢察官上訴理由雖謂：前揭公訴意旨(一)、(二)之起訴事實，
      業經證人陸仲銘於警詢及偵查中證述明確；證人陸仲銘雖
      於審理中翻異前詞，惟證人陸仲銘若係為誣指被告游鎮陽
      、羅少澧二人販賣毒品，僅需簡單指述販毒時間、地點即
      可，毋庸大費周章指述：該被告二人以先交付毒品，再隔
      數日付款之複雜方式販毒，且該二人係為了養大其毒癮，
      使其日後向該二人購買更多毒等語（見起訴偵查卷一第34
      頁、卷二第39、40頁)，證人陸仲銘於警、偵訊中所言具
      體明確，且二次證言相隔多日，證人陸仲銘指述仍同，由
      此益徵證人陸仲銘於警、偵訊中所言應屬事實；再觀諸被
      告游鎮陽門號0000000000號與綽號「阿宗」男子門號0000
      000000號，於98年10月2日11時59分、10月16日22時12分
      之監聽譯文可知：毒販「阿宗」跟被告游鎮陽表示將毒品
      帳款交予被告羅少澧轉交被告游鎮陽；「阿宗」打電話予
      被告游鎮陽時，由被告羅少澧代接電話，「阿宗」表示先
      買1千元之毒品，由被告游鎮陽接聽後，被告游鎮陽表示
      由被告羅少澧將毒品送達，復由被告游鎮陽門號00000000
      00號與被告羅少澧門號0000000000號，於98年10月1日23
      時19分、23時25分、25分46秒、10月2日20時46分、10月7
      日17時14分、19時39分、19時47分、10月13日17時29分、
      10月23日23時25分、10月25日1時47分、9時55分、10時21
      分之監聽譯文可知：被告游鎮陽與羅少澧經由電話聯繫方
      式，由被告羅少澧去收取下游毒品客戶「小華」、「小雅
      」所欠之毒品帳款，其二人並共同討論販賣毒品品質，從
      而，上開譯文得以佐證被告羅少澧確實有與被告游鎮陽共
      同販賣毒品，並由被告羅少澧為運送毒品及收取價款之任
      務，核與證人陸仲銘指述情節相符，證人陸仲銘於警、偵
      訊中所言，實具有較可信之特別情況等語，指被告游鎮陽
      與羅少澧確有犯前述公訴意旨(一)、(二)所指之販賣甲基安非
      他命犯行。惟查：證人陸仲銘於警詢及偵查中前後三次供
      證，內容不一，且單就不利於被告游鎮陽、羅少澧不利部
      分，其於警詢及偵查中所述，亦顯見歧異，此見前引證人
      陸仲銘之供證自明，檢察官上訴理由抄原審判決所載稍屬
      簡略之證人陸仲銘供證內容，稱：證人陸仲銘警、偵訊中
      所言具體明確，且二次證言相隔多日，其指證仍同云云，
      尚與筆錄記載內容不符。而上訴理由所稱：「證人陸仲銘
      若係為誣指被告游鎮陽、羅少澧二人販賣毒品，僅需簡單
      指述販賣時間、地點即可，毋庸大費周章指述……」云云
      ，依前揭說明，亦不得執為證人陸仲銘所為陳述之補強證
      據。至於檢察官上訴理由所引之通訊監察譯文，無一曾提
      及陸仲銘（小陸），核與陸仲銘無關，而顯係其他非在起
      訴範圍內之交易，則該等通訊監察譯文就前揭公訴意旨(一)
      、(二)事實之證明，難認有關連性。檢察官將不同時間、不
      同交易對象，且檢察官亦無法查得之是否確有「小華」、
      「小雅」其人，致無法起訴此部分事實之通訊監察譯文，
      作為證明證人陸仲銘所言屬實之補強證據，顯有未當。
    (3)綜上，證人陸仲銘所為上揭不利於被告游鎮陽、羅少澧之
      供證，縱認皆有證據能力，惟其此部分指述之情節有前後
      不一之瑕疵，復查無具有關聯性之補強證據足以證明其證
      述係與事實相符，依前開說明，證人陸仲銘此等證述，即
      不得採為判斷事實之根據。是檢察官所舉證據及本院依據
      卷內資料調查證據之結果，尚不足以證明被告游鎮陽、羅
      少澧確有前述公訴意旨(一)、(二)所指之共同販賣或販賣甲基
      安非他命予陸仲銘之犯行。此外，復查無適合且有充足證
      據證明力之證據足資證明被告游鎮陽、羅少澧有此等部分
      犯行，其二人被訴販賣甲基安非他命予陸仲銘之犯罪，應
      均屬不能證明。
(二)、前述公訴意旨(三)所示部分：
    (1)證人何宗軒於偵查中固結證稱：陸仲銘在中壢市、鶯歌一
      帶出沒，其有經營一間在高爾夫球場內的洗車廠，我於98
      年3、4月份有以3千元之價格，向陸仲銘購買過甲基安非
      他命二次，我係透過一住在鶯歌的朋友向陸仲銘購買，我
      並無陸仲銘之聯絡電話等語（見98年度偵字第743號卷第2
      頁背面）。惟姑不論證人何宗軒於原審改稱：其係向綽號
      「小路」（音同「小陸」）購買甲基安非他命，不認識陸
      仲銘，未見過陸仲銘，當初是朋友帶其去林口找「小路」
      ，因為每次是半夜，看不清楚云云（見原審卷第167至168
      頁正面），單以證人何宗軒於偵查中之證述，其就其所云
      之住在鶯歌之朋友究係何人，其究竟有無與被告陸仲銘見
      過面，均語焉不詳，其於偵查中證述之憑信性，已值得存
      疑。況檢察官僅舉出證人何宗軒於偵查中之證言，卻始終
      未提出其他有關聯性之補強證據，則證人何宗軒於偵查中
      之單一證述，自難執為不利於被告陸仲銘認定之證據。
    (2)檢察官上訴理由雖稱：依證人何宗軒於檢察官偵訊中之證
      述，可見何宗軒早已認識被告陸仲銘，且知被告陸仲銘係
      經營某高爾夫球場內洗車廠，故當檢察官訊問是否認識陸
      仲銘時，證人何宗軒方能回答出上揭證詞，不但默認早已
      認識被告陸仲銘，且尚能清楚描述被告陸仲銘之工作地點
      以及有販賣安非他命之慣行等特徵，是以證人何宗軒時審
      理證稱：不認識被告陸仲銘云云，應係已遭受污染之證詞
      ，其可信度實堪疑慮，原審據以為被告陸仲銘有利之證據
      ，難稱允當云云。惟查：檢察官上訴理由顯忽略證人何宗
      軒於偵查中之證述，並無任何補強證據存在之情，其此一
      上訴理由，自不足採。
    (3)綜上所述，證人何宗軒所為上揭不利於被告陸仲銘之證述
      ，並無具有關聯性之補強證據足以證明其證述係與事實相
      符，依前開說明，證人何宗軒此一證述，即不得採為判斷
      事實之根據。是檢察官所舉證據及本院依據卷內資料調查
      證據之結果，尚不足以證明被告陸仲銘確有前述公訴意旨
      (三)所指之販賣甲基安非他命予何宗軒之犯行。此外，復查
      無適合且有充足證據證明力之證據足資證明被告陸仲銘有
      此部分犯行，其被訴此部分販賣第二級毒品甲基安非他命
      予何宗軒之犯罪，亦屬不能證明。
六、綜上所述，被告游鎮陽、羅少澧、陸仲銘三人分別被訴前揭
    公訴意旨(一)、(二)、(三)所指之犯罪，均不能證明，從而，原審
    對該三人此等部分諭知無罪判決，結論並無違誤，應予維持
    ，檢察官上訴，並未提出新證據，猶執陳詞，指摘原審此等
    部分之無罪判決不當，應皆屬無理由，均應駁回。
七、陸仲銘於偵查及原審審理時以證人身分具結所為之上揭證述
    ，其中必有一涉及偽證罪嫌，應由檢察官另行偵查。
據上論斷，應依刑事訴訟法第369條第1項前段、第368條、第364
條、第299條第1項前段，毒品危害防制條例第4條第1項、第2項
、第17條第1項、第18條第1項前段、第19條第1項前段，藥事法
第83條第1項，刑法第11條、第28條、第59條、第60條、第51條
第5款，判決如主文。
本案經檢察官許仲瑩到庭執行職務。
中    華    民    國   100    年    8     月     5    日
            刑事第十三庭  審判長法  官  曾德水
                                法  官  宋松璟
                                法  官  王復生
以上正本證明與原本無異。
有罪部分，如不服本判決，應於收受送達後10日內向本院提出上
訴書狀，其未敘述上訴之理由者並得於提起上訴後10日內向本院
補提理由書（均須按他造當事人之人數附繕本）「切勿逕送上級
法院」。
駁回上訴即被告無罪部分，檢察官上訴應受刑事妥速審判法第9
條規定之限制。
刑事妥速審判法第9條：
除前條情形外，第二審法院維持第一審所為無罪判決，提起上訴
之理由，以下列事項為限：
一、判決所適用之法令牴觸憲法。
二、判決違背司法院解釋。
三、判決違背判例。
刑事訴訟法第 377 條至第 379 條、第 393 條第 1 款之規定，
於前項案件之審理，不適用之。
                                書記官  陳靜雅
中    華    民    國   100    年    8     月    15    日
附錄：本案論罪科刑法條全文
毒品危害防制條例第4條：
製造、運輸、販賣第一級毒品者，處死刑或無期徒刑；處無期徒
刑者，得併科新臺幣 2 千萬元以下罰金。
製造、運輸、販賣第二級毒品者，處無期徒刑或 7 年以上有期
徒刑，得併科新臺幣 1 千萬元以下罰金。
製造、運輸、販賣第三級毒品者，處 5 年以上有期徒刑，得併
科新臺幣 7 百萬元以下罰金。
製造、運輸、販賣第四級毒品者，處 3 年以上 10 年以下有期
徒刑，得併科新臺幣 3 百萬元以下罰金。
製造、運輸、販賣專供製造或施用毒品之器具者，處 1 年以上
7 年以下有期徒刑，得併科新臺幣 1 百萬元以下罰金。
前五項之未遂犯罰之。
藥事法第83條：
明知為偽藥或禁藥，而販賣、供應、調劑、運送、寄藏、牙保、
轉讓或意圖販賣而陳列者，處 7 年以下有期徒刑，得併科新臺
幣 5 百萬元以下罰金。
犯前項之罪，因而致人於死者，處 7 年以上有期徒刑，致重傷
者，處 3 年以上 12 年以下有期徒刑。
因過失犯第 1 項之罪者，處 2 年以下有期徒刑、拘役或科新臺
幣 30 萬元以下罰金。
第 1 項之未遂犯罰之。
附表：
┌───┬────────────────────┬─────────┐
│ 編號 │   與沒收有關之扣案物品                 │    備      註    │
├───┼────────────────────┼─────────┤
│  一  │扣案之第二級毒品甲基安非他命1包，驗餘淨 │見交通部民用航空局│
│      │重1.0138公克                            │航空醫務中心毒品  │
│      │                                        │鑑定書            │
├───┼────────────────────┼─────────┤
│  二  │包裝編號一所示甲基安非他命之空包裝袋1個 │被告陸仲銘身上扣得│
└───┴────────────────────┴─────────┘